臺灣高雄地方法院刑事判決              100年度訴字第46號
公  訴  人  臺灣高雄地方法院檢察署檢察官
被      告  洪福來
選任辯護人  歐陽志宏律師
被      告  蕭羽伶
指定辯護人  謝以涵律師
上列被告因毒品危害防制條例案件，經檢察官提起公訴（99年度
偵字第30526 號）及追加起訴（100 年度偵字第5406號），本院
判決如下：
    主  文
洪福來犯如附表一編號2 所示販賣第一級毒品罪未遂；犯如附表
一編號1 、編號3 、4 、附表二編號5 所示販賣第一
級毒品共陸罪；共同犯如附表一編號3 、附表二編號3
、4 、5 所示販賣第一級毒品共拾肆罪；
犯如附表一編號7 所示販賣第二級毒品共貳罪；共同犯如附
表一編號6 、附表二編號1 、2 所示販賣第二級毒
品共陸罪；犯如附表一編號5 所示轉讓第一級毒品罪；共同犯如
附表二編號3 所示轉讓第一級毒品罪；犯如附表一編號8 所示
轉讓禁藥罪，各處如前開附表所示之刑（含從刑沒收部分）。應
執行有期徒刑貳拾年。扣案如附表三編號1 、2 所示之物（含包
裝袋）均沒收銷燬之；扣案如附表三編號3 至7 、9 至12、14、
15所示之物均沒收之；扣案販賣第一級毒品所得共計新臺幣壹萬
陸仟伍佰元、販賣第二級毒品所得共計新臺幣參仟伍佰元均沒收
之；扣案共同販賣第一級毒品所得共計新臺幣壹萬陸仟貳佰元、
共同販賣第二級毒品所得共計新臺幣陸仟壹佰元均與蕭羽伶連帶
沒收之。
蕭羽伶共同犯如附表一編號3 、附表二編號3 
、4 、5 所示販賣第一級毒品共拾肆罪；共同犯如
附表一編號6 、附表二編號1 、2 所示販賣第二級
毒品共陸罪；共同犯如附表二編號3 所示轉讓第一級毒品罪，
均累犯，各處如前開附表所示之刑（含從刑沒收部分）。應執行
有期徒刑拾貳年。扣案如附表三編號1 、2 所示之物（含包裝袋
）均沒收銷燬之；扣案如附表三編號3 至7 、9 至12、14、15所
示之物均沒收之；扣案共同販賣第一級毒品所得共計新臺幣壹萬
陸仟貳佰元、共同販賣第二級毒品所得共計新臺幣陸仟壹佰元均
與洪福來連帶沒收之。
    事  實
一、洪福來於民國85年間起曾因肅清煙毒條例、麻醉藥品管理條
    例等案件，經分別判處徒刑並更定應執行刑及減刑後，於98
    年5 月8 日縮短刑期假釋出獄；蕭羽伶前於93年間，因施用
    第二級毒品甲基安非他命案件，經本院以93年度易字第1262
    號判處有期徒刑5 月確定，並於95年2 月17日縮刑期滿執行
    完畢。詎2 人仍不知悔改，明知海洛因、甲基安非他命係毒
    品危害防制條例第2 條第2 項第1 款、第2 款所列之第一級
    及第二級毒品，非經許可不得販賣、轉讓，及甲基安非他命
    亦為行政院衛生署公告查禁之禁藥，依法不得轉讓，洪福來
    以其所有持用之如附表三編號行動電話門號（含SIM 卡）作
    為對外聯絡販賣毒品之工具，除單獨基於販賣第一級毒品海
    洛因及第二級毒品甲基安非他命以營利之犯意，而於如附表
    一編號1 、2 、3 、4 、附表二編號5 ，及附表
    一編號7 所示之時間、地點，以該附表所列之交易方式
    、數量、價格，分別販賣第一級毒品海洛因、第二級毒品甲
    基安非他命予如前開附表所示之買受人蔡誠龍、蔡國偉、盧
    宗瑩、龔秋玉、楊金敏，及於附表一編號5 、8 所示之時間
    、地點分別無償轉讓海洛因及甲基安非他命予受讓人林清福
    、蕭羽伶施用外；洪福來又與蕭羽伶共同基於販賣第一級毒
    品海洛因、第二級毒品甲基安非他命以營利之犯意聯絡，分
    別於如附表一編號3 、附表二編號3 、4
    、5 ，及附表一編號6 、附表二編號1 
    、2 所示之時間、地點，以該附表所列之交易方式、
    數量、價格，分別販賣第一級毒品海洛因、第二級毒品甲基
    安非他命予如前開附表所示之買受人盧宗瑩、蔡長慶、楊金
    敏及李季峰等人，及洪福來並與蕭羽伶共同基於無償轉讓海
    洛因之犯意聯絡，於如附表二編3 所示之時間、地點，轉
    讓第一級毒品海洛因予受讓人蔡長慶施用。嗣為警接獲線報
    長期監控而於99 年9月17日15時30分及50分許，分別搜索洪
    福來位於高雄市前金區○○○街9-1 號2 樓233 室，及如附
    表一編號3 所示蕭羽伶與盧宗瑩正在交易毒品之盧宗瑩高
    雄市前金區○○○路218 號住處，並扣得如附表三所示之物
    品，而查悉上情。
二、案經高雄市政府警察局刑事警察大隊、左營分局先後查獲並
    移送臺灣高雄法院檢察署檢察官偵查起訴及追加起訴。
    理  由
壹、證據能力部分：
一、按被告以外之人於檢察事務官、司法警察官或司法警察調查
    中所為之陳述，與審判中不符時，其先前之陳述具有較可信
    之特別情況，且為證明犯罪事實存否所必要者，得為證據，
    刑事訴訟法第159 條之2 定有明文。本件證人龔秋玉於警詢
    中之供述，係屬被告洪福來以外之人於審判外之陳述，為傳
    聞證據。而證人龔秋玉於警詢中供稱：我要指證洪福來販賣
    一、二級毒品，一次向洪福來購買海洛因的量約3,000 元或
    6,000 元，是撥打洪福來的行動電話門號連絡後，依約定時
    間在高雄市○○區○○路與成功路口會合，一手交錢一手交
    貨，那時洪福來是駕駛自色雅歌自小客車來，自己買的是3,
    000 元海洛因，6,000 元的海洛因是與朋友葛證亮、余家棟
    合購，由葛證亮去向洪福來拿等語（警卷第63至66頁）；復
    於本院審理中證稱：在警詢時沒有講清楚，我知道洪福來不
    是自己在賣，我們是請他向他認識的人買，他幫忙買的比較
    好，因為他自己也有在施用，3,000 元的海洛因是自己獨資
    ，6,000 元的海洛因是與葛證亮、余家棟合購云云（本院1
    卷第112 至114 頁），是其於警詢中就被告洪福來有無販賣
    毒品之陳述與本案審理中之證述，顯有不符。然依其製作警
    詢筆錄時，被告洪福來並未在場，是龔秋玉直接面對警員所
    為陳述較為坦然，而無顧忌，且詢問過程中並無違法取證之
    情形，相較於在本院審理時已經預見所應證述之事項有所不
    同，應較不具計劃性、動機性或感情性等變異因素，亦無暇
    衡量計較利害關係，並與證人葛證亮證述：99年1 月16日21
    時許，有與龔秋玉、余家棟合購6,000 元海洛因，並由葛證
    亮出面，在高雄市○○區○○路與大同路口附近向被告洪福
    購買等語一致，又其於警詢中陳述購買時間與通訊監察譯文
    內之時間大致相符，是其警詢筆錄應具有較可信之特別情況
    。況其證言內容又係敘及被告洪福來是否有販賣海洛因及甲
    基安非他命予證人之重要事實，若欲判斷本案被告洪福來是
    否成立犯罪，實有參酌其警詢中陳述之必要性，故依據刑事
    訴訟法第159 條之2 規定，證人龔秋玉於警詢中之陳述，應
    有證據能力，自得採為本件論罪之依據。
二、按被告以外之人於偵查中向檢察官所為陳述，除顯有不可信
    之情況者外，得為證據，刑事訴訟法第159 條之1 第2 項定
    有明文。其立法理由係以偵查中對被告以外之人所為之偵查
    筆錄，或被告以外之人向檢察官所提之書面陳述，性質上均
    屬傳聞證據，且常為認定被告有罪之證據，自理論上言，如
    未予被告反對詰問、適當辯解之機會，一律准其為證據，似
    與當事人進行主義之精神不無扞格之處，對被告之防禦權亦
    有所妨礙，然刑事訴訟法規定檢察官代表國家偵查犯罪、實
    施公訴，依法有訊問被告、證人、鑑定人之權，且實務運作
    時，偵查中檢察官向被告以外之人所取得之陳述，原則上均
    能遵守法律規定，不致違法取供，其可信性甚高，為兼顧理
    論與實務，而對被告以外之人於偵查中向檢察官所為之陳述
    ，除顯有不可信之情況者外，得為證據。本件證人林清福、
    蔡誠龍、蔡國偉、李季峰、盧宗瑩、蔡長慶、楊金敏於檢察
    官偵查中所為業經具結之陳述，被告或辯護人未曾提及檢察
    官在偵查時有不法取供之情形，是本院審酌上開證人於偵查
    中作證時，有全程錄影等外部附隨之環境或條件，即其當時
    陳述時之偵查筆錄製作之原因、過程及其功能等加以觀察其
    信用性，並無顯不可信之情況（最高法院96年台上字第3070
    、5559號判決意旨參照），應認均具有證據能力。
三、本院所引與起訴事實有關之通訊監察譯文部分，雖屬傳聞證
    據，然檢察官、被告及其辯護人於本院審理時就此監聽譯文
    部分均不爭執其證據能力，且同意作為證據，本院審酌該通
    訊監察譯文係經本院核發通訊監察書所為合法通訊監察，且
    與本案犯罪事實具有關連性而無不當取得之情形，認為以之
    作為本案之證據亦屬適當，揆諸刑事訴訟法第159 條之5 第
    1 項之規定，上開通訊監察譯文亦均具有證據能力。
四、檢察官得囑託醫院、學校或其他相當之機關、團體為鑑定，
    並準用第203 條至第206 條之1 之規定、鑑定之經過及其結
    果，應命鑑定人以言詞或書面報告，刑事訴訟法第208 條第
    1 項前段、第206 條第1 項分別定有明文，是經檢察官囑託
    相當之機關為鑑定後，經鑑定人以書面報告其鑑定之結果者
    ，該鑑定書面雖屬被告以外之人審判外之書面陳述，惟其屬
    刑事訴訟法第159 條第1 項所謂之「法律有規定者」，故不
    受該條項規定「不得作為證據」之限制，而具有證據能力；
    又檢察官因實務現實需求，就特定案件類型認當然有鑑定之
    必要者，基於檢察一體原則，得由該管檢察長概括選任鑑定
    機關，是司法警察等偵查輔助人員於案件未移送檢察官偵辦
    前之調查犯罪階段，依據檢察長之概括授權，先行將證物送
    請檢察機關預先核定之專責鑑定人或鑑定機關實施鑑定，該
    鑑定人或鑑定機關亦應視同受承辦檢察官所選任或囑託而執
    行鑑定業務。經查本件卷附法務部調查局濫用藥物實驗室第
    一級毒品海洛因鑑定書1 紙（偵4 卷第187 頁）、高雄醫學
    大學附設中和紀念醫院二級毒品甲基安非他命檢驗報告1 紙
    （偵4 卷第200 頁）、高雄市立凱旋醫院濫用藥物成品檢驗
    林清福尿液檢驗報告1 紙（本院1 卷第48頁），係警察機關
    依檢察機關事先概括授權囑託而送請內政部警政署刑事警察
    局、法務部調查局所為之書面鑑定報告，自具有證據能力。
五、本件99年9 月14日、17日現場蒐證照片各9 幀、21幀、99年
    9 月17查扣物照片25幀（偵2 卷第108 至112 頁、警1 卷第
    124 至133 頁、偵4 卷第47至59頁），均係由攝影設備拍攝
    所得。因照相、攝影為屬機械性記錄特徵，係透過鏡頭形成
    畫面映寫入膠卷或儲存裝置，然後還原於照相紙上或將之列
    印，故照相、攝影不含有人的供述要素。再現實情形與作為
    傳達結果的照相、攝影，在內容上的一致性是透過機械的正
    確性來加以保障的，在照相、攝影中，並不存在人對現實情
    形的知覺、記憶，在表現時經常可能發生的錯誤（如知覺的
    不準確、記憶隨時間推移而發生的變化），故照相當然是非
    供述證據。易言之，上開卷附蒐證照片部分，乃到場處理之
    警員，依機械之方式所留存之現場影像，並非供述證據，無
    傳聞法則適用，自具有證據能力。
六、高雄市政府警察局刑警大隊於99年9 月17日對被告洪福來、
    蕭羽令、證人林清福、盧宗瑩所為之搜索扣押筆錄、扣押物
    品目錄表，均係被告以外之人於審判外所做之書面陳述，屬
    於傳聞證據。惟其本質上屬公務員本於職權所為，其正確性
    及可信性頗高，如有錯誤亦可請求更正，應屬第159 條之4
    第1 款由公務員職務上所製作之紀錄或證明文書，具有證據
    能力。
七、被告以外之人於審判外之言詞或書面陳述，除法律有規定者
    外，不得作為證據；被告以外之人於審判外之陳述，雖不符
    刑事訴訟法第159條之1至之4之規定，然經當事人於審判程
    序同意作為證據，法院審酌該言詞陳述或書面陳述作成時之
    情況，認為適當者，亦得為證據；刑事訴訟法第159條第1項
    、第159條之5第1項分別定有明文。本判決認定事實所引用
    之其餘證據資料，均非公務員違背法定程序所取得，檢察官
    、被告及辯護人於本院審理時均同意作為認定事實之證據，
    且審酌各該證人或書面陳述作成時之情況，並無違法不當或
    證明力明顯過低之瑕疵，認為以之作為證據為適當，均得作
    為證據。
貳、實體部分
一、被告洪福來單獨為如附表一編號1 、2 、3 、5 、8 、附
    表二編號5 所示犯行部分；被告洪福來、蕭羽伶共同為
    如附表一編號3 、6 、附表二編號1 、2
    、3 至、4 、5 所示犯行部分：
  (一)訊據被告洪福來、蕭羽伶於本院審理中對於上開犯罪事實自
    白不諱，核與如前開附表所示之買受人、受讓人即證人蔡誠
    龍（偵4 卷第73至78頁、第84至85頁）、蔡國偉（偵4 卷第
    111 至116 頁、第123 至124 頁）、盧宗瑩（警1 卷第91至
    93頁、警2 卷第62至66頁、偵卷第50至53頁）、林清福（警
    1 卷第83至85頁、偵4 卷第41至42頁）、李季峰（偵4 卷第
    91至97頁、106 至108 頁、警2 卷第72至76頁、偵卷第38至
    41頁）、蕭羽伶（警1 卷第104 至110 頁、偵4 卷第33頁、
    警2 卷第3 至9 頁、偵卷第55至57頁、60至62頁）、蔡長慶
    （警2 卷第27至34頁、偵卷第43至48頁）、楊金敏（警2 卷
    第43至50頁、偵卷第73至78頁）於警詢、偵查中之證述相符
    ，證人余家棟、張豊哲即證人余家棟友人分別於警詢中指證
    被告洪福來販賣第一、二級毒品等語明確（警1 卷第60至61
    頁、74至80頁、偵1 卷第38至40頁），並有指認紀錄表（警
    1 卷第62、67、72至73、81至82頁、偵4 卷第19至120 頁、
    警2 卷第40、59、69、79頁）、如前開附表所示之監聽譯文
    （警1 卷第3 至21頁、偵2 卷第61至65頁、第67至70頁、偵
    4 卷第82、99至100 頁、警2 卷第10至26、35至39、51至58
    、67至68、77至78頁）、本院99年聲監字第1528號、第1751
    號、第1854號、第3032號、99年度聲監續字第2739號通訊監
    察書（警2 卷第113 至128 頁）、高雄市政府警察局刑警大
    隊於99年9 月17日對被告洪福來、被告蕭羽伶及證人盧宗瑩
    所為搜索扣押筆錄、扣押物品目錄表（警1 卷第54至59、86
    至90、95至100 頁）、99年9 月14日、17日現場蒐證照片各
    9 幀、21幀、99年9 月17查扣物照片25幀（偵2 卷第108 至
    112 頁、警1 卷第124 至133 頁、偵4 卷第47至59頁），現
    場照片各6 幀、18幀（偵2 卷第22至24頁、偵3 卷第30至39
    頁）、法務部調查局濫用藥物實驗室第一級毒品海洛因鑑定
    書1 紙（偵4 卷第187 頁）、高雄醫學大學附設中和紀念醫
    院二級毒品甲基安非他命檢驗報告1 紙（偵4 卷第200 頁）
    、高雄市立凱旋醫院濫用藥物成品檢驗林清福尿液檢驗報告
    1 紙（本院1 卷第48頁），及如附表三編號1 至15所示之扣
    案物品可資佐證。足認被告洪福來、蕭羽伶之自白與事實相
    符，被告洪福來、蕭羽伶確有如前開附表所示之販賣、轉讓
    第一、二級毒品之行為，均堪認定。
  (二)就附表一編號3、6被告蕭羽伶犯行部分，公訴
    意旨雖以被告蕭羽伶係幫助被告洪福來販賣第一、二級毒品
    予盧宗瑩、李季峰，因認被告蕭羽令所為係幫助他人犯毒品
    危害防制條例第4 條第1 、2 項販賣第一、二級毒品罪云云
    。惟按刑法上之幫助犯，係指以幫助之意思，對於正犯資以
    助力，而未參與實施犯罪之行為者而言，如就構成犯罪事實
    之一部，已參與實施即屬共同正犯（最高法院49年台上字第
    77號判例要旨可資參照）。本件被告蕭羽伶已坦承有如前開
    附表所示時、地交付第一級毒品海洛因予盧宗瑩、交付第二
    級毒品甲基安非他命予李季峰等情，且與被告洪福來、證人
    盧宗瑩、李季峰之證述相符，足認被告蕭羽伶已參與實施販
    賣海洛因、甲基安非他命之行為，應認被告蕭羽伶所為係販
    賣第一、二級毒品罪之正犯，而與被告洪福來為共同正犯，
    公訴意旨認被告蕭羽伶此部分係犯販賣第一級、第二級毒品
    之幫助犯，則容有誤會。
  (三)就被告洪福來如附表編號2 所示販賣第一級毒品海洛因予蔡
    國偉犯行部分；被告洪福來其此部分主觀上已具有販賣海洛
    因之犯意，並依約定之時間、地點至現場欲交付毒品，且客
    觀上並已著手實施犯罪構成要件而著手販賣之行為，嗣因蔡
    國偉當場表示沒錢，希望被告洪福來賒帳，始遭被告洪福來
    拒絕而未成交，業據被告洪福來供承及證人蔡國偉證述明確
    ，是被告洪福來此部分販賣第一級毒品之犯行應屬未遂甚明
    。另就被告洪福來如附表編號1 販賣第一級毒品海洛因予蔡
    誠龍犯行部分；被告洪福來及辯護人固以購毒者蔡誠龍以毒
    品之品質不佳而當場退貨，應買賣毒品之交易行為並未實際
    完成為由，認該次販賣行為僅屬未遂階段云云。惟被告洪福
    來既已約交付3,000 元數量之第一級毒品海洛因予蔡誠龍，
    蔡誠龍並當場給付3,000 元之購毒價金予被告洪福來受領，
    買賣雙方既已銀貨兩訖，此為被告洪福來所是認，並經證人
    蔡龍誠證述明確，是該次買賣第一級毒品海洛因之交易應已
    完成，故被告洪福來之販賣毒品犯行即屬既遂，自不因嗣後
    蔡龍誠以毒品品質不佳而當場予以退貨，並取回已交付之價
    金而受影響，被告洪福來及辯護人辯稱：此部分犯行應屬未
    遂云云，尚屬無據。
二、被告洪福來單獨犯如附表一編號4 販賣第一級毒品海洛
    因及附表一編號7 販賣第二級毒品甲基安非他命部分：
    訊據被告洪福來固坦認與證人龔秋玉、葛證亮熟識，且有交
    付安非他命1 次予葛證亮，及有於如附表一編號4 、7
    所示時地交付第一級毒品海洛因、第二級毒品甲基安非他
    命予龔秋玉之事實，惟矢口否認有販賣第一、二級毒品之犯
    行，辯稱：只是幫葛證亮、龔秋玉向他人購買後，再轉交予
    2 人，確實沒有販賣第一、二級毒品予葛證亮、龔秋玉云云
    。惟查：
  (一)被告洪福來於前開時地單獨販賣第一級毒品海洛因予龔秋玉
    、販賣第二級毒品甲基安非他命予葛證亮、龔秋玉之事實，
    業據被告洪福來已於檢察官偵查時坦認不諱，並經證人龔秋
    玉於警詢時證述：我曾經向洪福來買過毒品，我要指證洪福
    來販賣第一、二級毒品，向洪福來一次購買海洛因的量大概
    3,000 元或6,000 元答，99年1 月15日約22時，在高雄市○
    ○區○○路與大同路口，向洪福來買3,000 元的海洛因，是
    我與余家棟要施用的，另曾與余家棟合資，由葛證亮出面向
    洪福來購買海洛因6,000 元等語（警1 卷第63至66頁）；證
    人余家棟於警詢亦證述：我要指證洪福來販賣第一、二級毒
    品，因為我曾向他購買，一次購買的量大約3,000 元，有與
    龔秋玉一起向洪福來購買3,000 元的海洛因施用，另證人葛
    證亮曾出面代我們向洪福來買毒品海洛因等語（警1 卷第60
    、61頁）、葛證亮於警詢（警1 卷第68至71頁）及本院審理
    時證述：於98年12月間曾在高雄市○○路監理站後面附近向
    洪福來買甲基安非他命1,000 元，安非他命是自己要施用，
    於99年1 月間曾出面代龔秋玉、余家棟向洪福來買海洛因6,
    000 元等語明確（警1 卷第68至71頁、本院1 卷第106 至10
    9 頁），復有與前開購毒品時間、地點相符之被告洪福來與
    證人龔秋玉、葛證亮間之如附表一編號4 、7 通訊
    監察譯文（警1 卷第136 至139 頁），及如附表三編號1 至
    15所示之扣案物品在卷可佐，應認被告洪福來此部分於偵查
    中之自白販賣第一級、第二級毒品之情節核與事實相符，堪
    可採信。
  (二)另證人龔秋玉於本院審理時雖翻異前詞，改口陳稱：在警詢
    時沒有講清楚，我知道洪福來不是自己在賣，我們是請他向
    他認識的人買，他幫忙代購的品質比較好云云（本院1 卷第
    112 至114 頁），而被告洪福來亦否認此部分有營利之行為
    。惟政府對於查緝施用、轉讓及販賣毒品無不嚴格執行，且
    販賣毒品罪係重罪，若無利可圖，衡情一般持有毒品者，當
    不致輕易將持有之毒品交付他人。又販賣毒品乃違法行為，
    非可公然為之，且有其獨特之販售路線及管道，亦無公定之
    價格，復可任意增減其分裝之數量，而每次買賣之價量，亦
    可能隨時依市場貨源之供需情形、交易雙方之關係深淺、資
    力、對行情之認知、可能風險之評估、查緝是否嚴緊，及購
    買者被查獲時供述購買對象之可能性風險評估等諸般事由，
    而異其標準，非可一概而論，是販賣之利得，誠非固定，縱
    使販賣之人從價差或量差中或上游毒品來源另給予佣金利潤
    ，其牟利方式雖然有異，然其意圖營利之非法販賣行為仍屬
    同一。本件被告洪福來交付之第一、二級毒品既均需由證人
    龔秋玉、葛證亮給付價金後始得受領，且每次交易係先以行
    動電話與證人龔秋玉、葛證亮約定交易之地點，而龔秋玉、
    葛證亮與被告洪福來平日復無特殊交情，是被告洪福來若無
    利可圖，衡情自無平白甘冒觸犯重罪之風險，即輕易將持有
    之毒品交付他人之理。況參酌證人龔秋玉與被告洪福來電話
    連絡後，約隔20至30分即在約定之地點交貨乙情，此業據證
    人龔秋玉陳明在卷，且為被告洪福來所是認（本院1 卷第11
    3 、114 頁），則若非被告洪福來手邊本即持有數量非微之
    毒品，以備證人隨時電話叫貨，被告洪福來如何能於短時間
    內即可交貨，是被告洪福來辯稱：只是幫葛證亮、龔秋玉向
    他人購買後，再轉交予2 人云云，應屬無據，被告洪福來此
    部分販賣第一級、第二級毒品事實已臻明確，被告洪福來前
    開犯行均堪認定。
三、論罪科刑及沒收部分：
  (一)按甲基安他命係毒品危害防制條例第2 條第2 項第2 款所稱
    之第二級毒品。又「安非他命類」（Ａｍｐｈｅｔａｍｉｎ
    ｅ－ｌｉｋｅ）藥品，前經行政院衛生署於69年12月8 日衛
    署藥字第301124號公告禁止輸入、製造、販賣，而屬於藥事
    法第22條第1 款所規定之禁藥，嗣經同署於79年10月9 日以
    衛署藥字第904142號公告列入麻醉藥品管理條例第2 條第4
    款所定「化學合成麻醉藥品」管理，惟仍不失其為禁藥之性
    質，不得非法轉讓。則甲基安非他命雖係毒品危害防制條例
    第2 項第2 款所規定之「第二級毒品」，但其亦屬於藥事法
    所稱之「禁藥」（即藥事法第22條第1 款所稱之「經中央衛
    生主管機關明令公告禁止製造、調劑、輸入、輸出、販賣或
    陳列之毒害藥品」），是明知為禁藥而轉讓者，藥事法第83
    條亦定有處罰明文。故被告洪福來如附表一編號8 所為轉讓
    第二級毒品甲基安非他命予被告蕭羽伶之行為，除成立毒品
    危害防制條例第8 條第2 項之「轉讓第二級毒品罪」外，亦
    構成藥事法第83條第1 項之「轉讓禁藥罪」，此係屬同一犯
    罪行為而同時有2 種法律可資處罰之「法條（規）競合」情
    形，應依「重法優於輕法」、「後法優於前法」等法理，擇
    一處斷。毒品危害防制條例第8 條第2 項轉讓第2 級毒品罪
    之法定本刑為「6 月以上5 年以下有期徒刑，得併科新臺幣
    70萬元以下罰金」。而93年4 月21日修正後藥事法第83條第
    1 項轉讓禁藥罪之法定本刑為「7 年以下有期徒刑，得併科
    新臺幣500 萬元以下罰金」。且行為人轉讓安非他命之情節
    （亦即其轉讓之數量及對象），並無應依毒品危害防制條例
    第8 條第6 款及第9 條之規定加重其刑至2 分之1 之情形，
    則修正後藥事法第83條第1 項之罪之法定本刑，顯較毒品危
    害防制條例第8 條第2 項之罪之法定本刑為重，依前述「重
    法優於輕法」之法理。
    本件被告洪福來所為轉讓甲基安非他命之行為，自應優先適
    用藥事法第83條第1 項之規定處斷（最高法院94年度臺上字
    第7021號、96年度臺上字第3582號、97年度臺非字第397 號
    判決意旨參照）。
  (二)次按海洛因及甲基安非他命，分屬毒品危害防制條例第2 條
    第2 項第1 款、第2 款所規定之第一級、第二級毒品，不得
    非法販賣、轉讓。是核被告洪福來如附表一編號1 、3 至
    、4 、附表二編號3 、4 、5 至所
    為；被告蕭羽伶如附表一編3 、附表二編號3 
    、4 、5 所為，均係犯毒品危害防制條第
    4 條第1 項之販賣第一級毒品罪。又被告洪福來如附表一編
    號2 之販賣第一級毒品海洛因終因蔡國偉無法支付對價而未
    交付，此部分行為應係犯同法第4 條第6 項、第1 項之販賣
    第一級毒品未遂罪，應依未遂犯之規定減輕其刑；被告洪福
    來如附表一編號6 、7 、附表二編號1 、2 
    所為；被告蕭羽伶如附表一編號6 、附表二編號1 
    、2 所為，均係犯同法第4 條第2 項之販賣第二級毒
    品罪。被告洪福來如附表一編號5 、附表二編3 所為；被
    告蕭羽伶如附表二編號3 所為，均係犯同法第8 條第1 項
    轉讓第一級毒品罪。被告2 人前開販賣、轉讓前持有海洛因
    、甲基安非他命之低度行為，分別應為其販賣及轉讓之高度
    行為所吸收，均不另論其持有第一級、第二級毒品罪。被告
    2 人就如附表一編3 、附表二編號3 、4
    、5 之販賣第一級毒品犯行；就如附表一編號
    6 、附表二編號1 、2 之販賣第二級毒品犯行
    ；就如附表二編號3 之轉讓第一級毒品犯行。各有犯意聯
    絡及行為分擔，均為共同正犯級毒品罪。又被告2 人前開如
    事實欄所列之販賣、轉讓行為（附表一編號8為 接續犯除外
    ，已如前述），係於不同時間、空間所為，犯意各別，行為
    互異，應分論併罰。
  (三)又按刑法上之接續犯，係指以單一之行為，經數個階段，持
    續侵害同一法益而言。故其數個階段行為，必須於同時同地
    或密切接近之時地實行，而侵害同一之法益，各行為之獨立
    性極為薄弱，依一般社會健全觀念，在時間差距上，難以強
    行分開，在刑法評價上，以視為數個舉動之接續實行，合為
    包括之一行為予以評價較為合理，是其所適用之構成要件行
    為，非屬立法規範所定之構成要件類型，除集合犯外，每一
    種構成要件行為皆得以接續犯方式為之（最高法院98年度臺
    上字第3320號判決可資參考）。本件被告洪福來之所以先後
    多次轉讓如附表一編號8 所示第二級毒品甲基安非他命予被
    告蕭羽伶施用之犯行，係因2 人具男女朋友關係，且於該期
    間有同居一處之事實，業據證人即被告蕭羽伶證述在卷，是
    被告洪福來此部分雖有多次之轉讓行為，惟均於密切接近之
    時間及同地實施，其行為之獨立性極為薄弱，則依一般社會
    健全觀念，在時間差距上，難以強行分開，應視為數個舉動
    之接續施行，合為包括之一行為予以評價，屬接續犯之一罪
    ，自應論以一罪。另被告蕭羽伶有如事實欄所載之前科，有
    臺灣高等法院被告前案紀錄表附卷可按，其於受有期徒刑執
    行完畢後，5 年以內故意再犯本件有期徒刑以上之販賣第一
    級、第二級毒品罪、轉讓第一級毒品罪，均為累犯，除販賣
    第一、二級毒品之法定本刑為死刑、無期徒刑部分不得加重
    外，其餘有期徒刑及罰金部分均應依刑法第47條第1 項規定
    加重其刑。又被告洪福來犯附表一編號2 販賣第一級毒品予
    蔡國偉部分，既屬未遂，自應減輕其刑。
  (四)再按98年5 月20日修正公布之毒品危害防制條例第17條第2
    項關於「犯第4 條至第8 條之罪於偵查及審判中均自白者，
    減輕其刑。」之規定，旨在獎勵犯罪人之悛悔，同時使偵查
    或審判機關易於發現真實，以利毒品查緝，俾收防制毒品危
    害之效；故不論該被告之自白，係出於自動或被動、簡單或
    詳細、一次或多次，及其自白後有無翻異，苟其於偵查及審
    判中均有自白，即應依法減輕其刑（最高法院98年度臺上字
    第6928號、98年度臺上字第7231號判決意旨參照），準此，
    被告非必於歷次偵、審均自白犯罪，始可獲減刑之寬典，只
    要被告同時於偵查或審判中曾自白犯罪，使偵查或審判機關
    易於發現真實，俾利毒品查緝時，自有該規定之適用。又所
    謂「於偵查及審判中均自白者」，乃被告對所為已經構成犯
    罪要件之事實，在偵查及審判中向有偵查犯罪職權之公務員
    坦白供述者而言。準此，本件被告蕭羽伶就前開如事實欄所
    列販賣第一、二級毒品、轉讓第一級毒品行為；被告洪福來
    就如附表一編號5 轉讓第一級毒品海洛因行為，分別於偵查
    及審判中均自白犯行，自均應依毒品危害防制條例第17條第
    2 項規定，就其所犯之罪，減輕其刑，被告蕭羽伶就此部分
    有期徒刑及罰金部分先加後減。
  (五)又同為販賣第一級毒品之人，其原因、動機不一，犯罪情節
    未必盡同，或有大盤毒梟者，亦有中、小盤之分，甚或僅止
    於吸毒者同儕間為求互通有無之有償轉讓者亦有之，其販賣
    行為所造成危害社會之程度自屬有異，法律科處此類犯罪所
    設之法定最低本刑卻同為無期徒刑，不可謂為不重。本件被
    告2 人如事實欄所列販賣第一、二級毒品之犯行雖有多次，
    惟每次販賣毒品之數量及所得為500 元、800 元或1,000 元
    ，至多為3,000 元，僅有一次為6,000 元，交易所得尚非鉅
    額，且販售對象亦限於蔡誠龍等8 人，犯罪情節難與大盤或
    中盤毒梟者相提併論，即令處以最低刑度即無期徒刑而禁錮
    終身，仍有致情法失平之處，誠屬情輕法重，難謂符合刑罰
    之相當性，爰分別均依刑法第59條規定減輕其刑，另被告洪
    福來犯附表一編號2 部分，遞減輕其刑。爰審酌被告2 人為
    圖賺取不法利益，竟以販賣第一、二級毒品之方式牟利，增
    加毒品在社會流通之危險性，對於國民健康及社會秩序已生
    危害，併慮其等販售毒品次數、數量及所得僅數萬元之利益
    非鉅，被告蕭羽伶犯後並坦承全部犯行且販賣之次數及所得
    之金額均較洪福來為少，故涉案情節較輕，被告洪福來則為
    主謀且為主要之獲利者，及尚能坦承大部分犯行，態度尚稱
    良好，併均有悔意，並兼衡渠等犯罪之動機、目的、手段、
    智識程度等一切情狀，分別量處如附表一、二各項「罪名與
    刑度欄」所示之刑，復因被告蕭羽伶坦認全部犯行，被告洪
    福來亦承認大部分犯行，且均有悔意，各次販出毒品數量亦
    非鉅，惟若因其2 人各罪合併之刑期，則將遠超過最高之有
    期徒刑30年，本院認若據此定其應執行刑，尚嫌過重，難謂
    罪刑相當，爰定其應執行刑如主文所示。
  (六)按以營利為目的販入毒品，經多次販賣後，持有剩餘毒品被
    查獲，其各次販賣毒品行為，固應併合處罰。惟該持有剩餘
    毒品之低度行為，應僅為最後一次販賣毒品之高度行為所吸
    收，不另論罪。則就該查獲之剩餘毒品，祇能於最後一次之
    販賣毒品罪宣告沒收銷燬，不得於各次販賣毒品罪均宣告沒
    收銷燬（最高法院97年度台上字第4068號判決意旨參照）。
    是如附表三編號1 所示海洛因42包（其中14包驗後淨重5.40
    公克空包裝總重3.69公克、其中28包驗後淨重30.03 公、空
    包裝總重8.43公克）、編號2 所示甲基安非他命1 包（驗後
    淨重1.806 公克）為販賣毒品所剩餘（含沾有微量之第一級
    毒品包裝袋42只、第二級毒品包裝袋1 只），各係毒品危害
    防制條例第2 條第2 項第1 、2 款所列之第一、二級毒品，
    不問屬於犯人與否，均應依毒品危害防制條例第18條第1 項
    前段之規定，各於最後一次販賣第一、二級毒品罪名項下（
    即附表一編號3 、6 ，宣告沒收銷燬之。至鑑驗耗用之
    毒品海洛因及甲基安非他命既已滅失，爰不另宣告沒收銷燬
    ，附此敘明。
  (七)按同條例第19條第1 項所定「供犯罪所用或因犯罪所得之物
    」，係指犯第4 條至第9 條、第12條、第13條或第14條第1
    項、第2 項之罪所用或所得之物，不包括毒品本身在內（最
    高法院96年台上字第727 號、96年台上字第884 號判決意旨
    參照）。又行動電話服務須以晶片卡（即SIM 卡）為使用介
    面，因此電信公司於出租行動電話門號予消費者使用時，即
    同時附帶提供晶片卡給消費者作為門號使用之介面，故電信
    公司接受消費者申辦門號並將該門號開通上線時，該晶片卡
    之所有權已移轉於消費者（最高法院98年度台上字第7705號
    判決意旨參照）。是扣案如附表三編號3 至5 所示之物、編
    號9 至12、15、編號14所示所示行動電（含SIM 卡）及門號
    卡6 枚，各係被告洪福生、蕭羽伶所有，均係供販賣第一級
    毒品海洛因、第二級甲基安非他命犯罪使用，業據被告2 人
    陳述明確，自應依毒品危害防制條例第19條第1 項之規定宣
    告沒收。
  (八)扣案如附表三編號6 、7 尚未使用之夾鏈袋各1 大包、1 小
    包，皆為被告所有皆為被告洪福來所有，業據其供承在卷（
    本院2 卷第110 頁），且係被告預備分裝毒品所用之物，爰
    依刑法第38條第1 項第2 款規定宣告沒收。
  (九)復按犯第4 條至第9 條、第12條、第13條或第14條第1 項、
    第2 項之罪者，其供犯罪所用或因犯罪所得之財物，均沒收
    之，如全部或一部不能沒收時，追徵其價額或以其財產抵償
    之，毒品危害防制條例第19條第1 項定有明文。又毒品危害
    防制條例第19條第1 項係採義務沒收主義，故犯罪所得之對
    價，不問其中成本若干，利潤多少，均應全部諭知沒收。本
    件被告2 人販賣第一、二級毒品犯行，每次所得之財物現金
    ，共計42,800元，且被告洪福來亦自承附表三編號8 扣得之
    現金120,900 元中有本件販賣毒品所得，是就其中42,800元
    應依毒品危害防制條例第19條第1 項規定宣告沒收之。
  (十)附表三編號16、17所示扣物品，依卷內證據均無法證明與被
    告2 人販賣第一、二級毒品海洛因、甲基安非他命有關，核
    與被告上開販賣毒品之行為無涉，及附表三編號8 扣除販賣
    所得42,800元後之餘額78,100元，及附表三編號13被告洪福
    來所持用之0000000000號行動電話1 支（含SI M卡），並均
    無證據證明各係被告2 人犯行及確屬其等所有，爰均不諭知
    沒收，附此敘明。
據上論段斷，應依刑事訴訟法第299 條第1 項前段，藥事法第83
條第1 項，毒品危害防制條例第4 條第1 項、第2 項、第6 項、
第8 條第1 項、第2 項、第17條第2 項、第18條第1 項前段、第
19 條 第1 項，刑法第2 條第1 項、第11條、第47條第1 項、第
51 條 第5 款、第9 款、第59條、第38條第1 項第2 款，判決如
主文。
本案經檢察官陳建州到庭執行職務。
中    華    民    國   100    年    7     月    27    日
                  刑事第二庭  審判長法  官  李政庭
                                    法  官  陳航代
                                    法  官  柯彩燕
以上正本證明與原本無異。
如不服本判決應於收受送達後10日內向本院提出上訴書狀，並應
敘述具體理由；如未敘述上訴理由者，應於上訴期間屆滿後20日
內向本院補提理由書（均須按他造當事人之人數附繕本）「切勿
逕送上級法院」。
中    華    民    國   100    年    7     月    27    日
                                    書記官  莊永利
┌───────────────────────────────────────┐
│附表一 （100年度訴第46號、99年度偵字第30526號）                               │
├──┬──────┬─────────────┬───────┬───────┤
│編號│聯 絡 方 式 │交易時間、地點、方式、價格│   證據資料   │  罪名與刑度  │
├──┼──────┼─┬───────────┼───────┼───────┤
│1   │由蔡誠龍以自│  │99年8月12日13時許，在 │1、證人蔡誠龍 │洪福來販賣第一│
│    │己所使用之09│  │高雄市○○區○○路與四│警詢、偵訊之證│級毒品，處有期│
│    │00000000號行│  │維路口附近，洪福來駕駛│述（偵4卷P73-7│徒刑拾伍年陸月│
│    │動電話，撥  │  │一部白色雅哥自小客車前│8、偵4卷P84-85│。扣案之販賣第│
│    │打洪福來之09│  │來，蔡誠龍進到車內後，│）            │一級毒品所得新│
│    │00000000號行│  │洪福來以3000元之價格，│2、00000000000│臺幣參仟元沒收│
│    │動電話（手機│  │販賣第一級毒品海洛因1 │9590通訊監察譯│之。扣案如附表│
│    │序號：351710│  │小包予蔡誠龍。        │文（警1卷P34）│三編號3 、4 、│
│    │000000000） │  │                      │（99年8月12日 │5、6、7 、9 、│
│    │，相約右列交│  │                      │13時04分49秒、│10、11、12、14│
│    │易時間、地點│  │                      │13時46分53秒、│、15所示之物均│
│    │、價格。    │  │                      │13時54分11秒）│沒收之。      │
│    │            │  │                      │3、被告洪福來 │              │
│    │            │  │                      │本院審理時之自│              │
│    │            │  │                      │白（本院1卷P17│              │
│    │            │  │                      │2 ）          │              │
├──┼──────┼─┼───────────┼───────┼───────┤
│2   │由蔡國偉以自│  │99年08月22日01時～02時│1、證人蔡國偉 │洪福來販賣第一│
│    │己所使用之09│  │許，在中正路與復興路  │警詢、偵訊之證│級毒品未遂，處│
│    │00000000及09│  │附近，洪福來駕駛白色小│述（偵4卷P111-│有期徒刑拾參年│
│    │00000000號行│  │客車前來，欲以500元之 │116、偵4卷P123│陸月。扣案之販│
│    │動電話，撥打│  │價格，販賣第一級毒品海│-124）        │賣第一級毒品所│
│    │洪福來之0981│  │洛因1小包予蔡國偉，因 │2、0000000000 │得新臺幣伍佰元│
│    │586266 號行 │  │蔡國偉身上沒錢，要求賒│號之通訊監察譯│沒收之。扣案如│
│    │動電話，相約│  │帳遭被告洪福拒絕，致未│文（警1卷P23）│附表三編號3 、│
│    │右列交易時間│  │完交易而未遂。        │（99年8月22日1│4、5、6 、7 、│
│    │、價格、地點│  │                      │時21分51秒、02│9 、10、11、12│
│    │。          │  │                      │時01分21秒、02│、14、15所示之│
│    │            │  │                      │時13分13秒、02│物均沒收之。  │
│    │            │  │                      │時32分25秒）  │              │
│    │            │  │                      │3、被告洪福來 │              │
│    │            │  │                      │本院審理時之自│              │
│    │            │  │                      │白（本院1卷P17│              │
│    │            │  │                      │2 ）          │              │
├──┼──────┼─┼───────────┼───────┼───────┤
│3   │由盧宗瑩以自││1、99年08月23日18時許 │1、證人盧宗瑩 │洪福來共同販賣│
│    │己所使用之09│  │   在高雄市區，洪福來 │警詢之證述（警│第一級毒品，處│
│    │00000000號行│  │   以500元之價格，販賣│1卷P91-93）   │有期徒刑拾伍年│
│    │動電話，撥打│  │   第一毒品海洛因1小包│2、           │陸月。扣案之販│
│    │洪福來之0970│  │   予盧宗瑩。         │00000000000959│賣第一級毒品所│
│    │647669號行動│  │2、由蕭羽伶送交第一級 │0通訊監察譯文 │得新臺幣伍佰元│
│    │電話（手機序│  │   毒品海洛因予盧宗瑩 │（警1卷P35）  │連帶沒收之。扣│
│    │號：00000000│  │   。                 │（99年8月23日 │案如附表三編號│
│    │0000000）， │  │                      │17 時55分）   │3、4、5 、6 、│
│    │相約右列交易│  │                      │3、           │7 、9 、10、11│
│    │時間、地點、│  │                      │被告洪福來警詢│、12、14、15  │
│    │價格。      │  │                      │之證述、本院審│所示之物均沒收│
│    │            │  │                      │理時之自白（警│之。          │
│    │            │  │                      │1 卷P47-52、  │              │
│    │            │  │                      │P172 ）       ├───────┤
│    │            │  │                      │4、被告蕭羽伶 │蕭羽伶共同販賣│
│    │            │  │                      │本院審理時之自│第一級毒品，累│
│    │            │  │                      │白（本院1卷P66│犯，處有期徒刑│
│    │            │  │                      │）            │捌年陸月。扣案│
│    │            │  │                      │              │之販賣第一級毒│
│    │            │  │                      │              │品所得新臺幣伍│
│    │            │  │                      │              │佰元連帶沒收之│
│    │            │  │                      │              │。扣案如附表三│
│    │            │  │                      │              │編號3 、4 、5 │
│    │            │  │                      │              │、6 、7 、9 、│
│    │            │  │                      │              │10 、11 、12、│
│    │            │  │                      │              │14、15所示之物│
│    │            │  │                      │              │均沒收之。    │
│    │            ├─┼───────────┼───────┼───────┤
│    │            ││1、99年9月1日16時許， │1、證人盧宗瑩 │洪福來共同販賣│
│    │            │  │   在高雄市○○路與林 │警詢之證述（警│第一級毒品，處│
│    │            │  │   森路口附近，洪福來 │1卷P91-93）   │有期徒刑拾伍年│
│    │            │  │   以500 元價格，販賣 │2、           │陸月。扣案之販│
│    │            │  │   第一級毒品海洛因1小│00000000000959│賣第一級毒品所│
│    │            │  │   包予盧宗瑩。       │0通訊監察譯文 │得新臺幣伍佰元│
│    │            │  │2、由蕭羽伶送交第一級 │（警1 卷P29 ）│連帶沒收之。扣│
│    │            │  │   毒品海洛因予盧宗瑩 │（99年9 月1日 │案如附表三編號│
│    │            │  │   。                 │16時22分、16  │3、4、5 、6 、│
│    │            │  │                      │時34分）      │7 、9 、10、11│
│    │            │  │                      │3、被告洪福來 │、            │
│    │            │  │                      │警詢之證述、本│12、14、15所示│
│    │            │  │                      │院審理時之自白│之物均沒收之。│
│    │            │  │                      │（警1 卷P47-52├───────┤
│    │            │  │                      │、P172）      │蕭羽伶共同販賣│
│    │            │  │                      │4、被告蕭羽伶 │第一級毒品，累│
│    │            │  │                      │本院審理時之自│犯，處有期徒刑│
│    │            │  │                      │白（本院1卷P66│捌年陸月。扣案│
│    │            │  │                      │）            │之販賣第一級毒│
│    │            │  │                      │              │品所得新臺幣伍│
│    │            │  │                      │              │佰元連帶沒收之│
│    │            │  │                      │              │。扣案如附表三│
│    │            │  │                      │              │編號3 、4 、5 │
│    │            │  │                      │              │、6 、7 、9 、│
│    │            │  │                      │              │10 、11 、12、│
│    │            │  │                      │              │14、15所示之物│
│    │            │  │                      │              │均沒收之。    │
│    │            ├─┼───────────┼───────┼───────┤
│    │            ││ 99年9月3日17時37分53 │1、證人盧宗瑩 │洪福來販賣第一│
│    │            │  │ 秒，在高雄市○○○路 │警詢之證述（警│級毒品，處有期│
│    │            │  │ 171 號附近，洪福來持 │卷P91-93）    │徒刑拾伍年陸月│
│    │            │  │ 0000000000門號撥打蕭 │2、0000000000 │。扣案之販賣第│
│    │            │  │ 羽伶所持用之000000000│通訊監察譯文（│一級毒品所得新│
│    │            │  │ 門號表示盧宗瑩要向洪 │警1卷P25）（99│臺幣伍佰元沒收│
│    │            │  │ 福來買海洛因500元。  │年9 月3日17時 │之。扣案如附表│
│    │            │  │                      │37分53秒）    │三編號3 、4 、│
│    │            │  │                      │3、           │5、6、7 、9 、│
│    │            │  │                      │蕭羽伶警詢之證│10、11、12、14│
│    │            │  │                      │述（警1卷P107-│、15所示之物均│
│    │            │  │                      │110）         │沒收之。      │
│    │            │  │                      │4、被告洪福來 │              │
│    │            │  │                      │本院審理時之自│              │
│    │            │  │                      │白（本院1卷P17│              │
│    │            │  │                      │2 ）          │              │
│    │            ├─┼───────────┼───────┼───────┤
│    │            ││1、99年9月16日16時，在│1、證人盧宗瑩 │洪福來共同販賣│
│    │            │  │   高雄市三民區自強一 │警詢之證述（警│第一級毒品，處│
│    │            │  │   路218號前，洪福來以│1卷P91-93）   │有期徒刑拾伍年│
│    │            │  │   500元價格，販賣第一│2、0000000000 │陸月。扣案之販│
│    │            │  │   級毒品海洛因1小包予│通訊監察譯文第│賣第一級毒品所│
│    │            │  │   盧宗瑩。           │4 頁（警1 卷  │得新臺幣伍佰元│
│    │            │  │2、由蕭羽伶送交第一級 │P28 ）（99年9 │連帶沒收之。扣│
│    │            │  │   毒品海洛因予盧宗瑩 │月17日00時30分│案如附表三編號│
│    │            │  │   。                 │52 秒 ）      │3 、4 、5 、6 │
│    │            │  │                      │3、被告蕭羽伶 │、7、9 、10、 │
│    │            │  │                      │本院審理時之自│ 11、12、14 、│
│    │            │  │                      │白（本院1卷P66│15所示之物均沒│
│    │            │  │                      │）            │收之。        │
│    │            │  │                      │4、被告洪福來 │              │
│    │            │  │                      │本院審理時之自│              │
│    │            │  │                      │白（本院1卷P17│              │
│    │            │  │                      │2 ）          ├───────┤
│    │            │  │                      │              │蕭羽伶共同販賣│
│    │            │  │                      │              │第一級毒品，累│
│    │            │  │                      │              │犯，處有期徒刑│
│    │            │  │                      │              │捌年陸月。扣案│
│    │            │  │                      │              │之販賣第一級毒│
│    │            │  │                      │              │品所得新臺幣伍│
│    │            │  │                      │              │佰元連帶沒收之│
│    │            │  │                      │              │。扣案如附表三│
│    │            │  │                      │              │編號3 、4 、5 │
│    │            │  │                      │              │、6 、7 、9 、│
│    │            │  │                      │              │10、11、12、14│
│    │            │  │                      │              │、15 所 示之物│
│    │            │  │                      │              │均沒收之。    │
│    ├──────┼─┼───────────┼───────┼───────┤
│    │由盧宗瑩以自││1、99年9月17日15時30分│1、雙方準備交 │洪福來共同販賣│
│    │己使用之0986│  │   許，在高雄市三民區 │易時，當場遭警│第一級毒品，處│
│    │623530號行動│  │   自強一路218號前，洪│方查獲。      │有期徒刑拾伍年│
│    │電話，撥打蕭│  │   福來以500元之價格，│2、蕭羽伶警詢 │陸月。扣案如附│
│    │羽伶所有之09│  │   販賣第一級毒品海洛 │之證述（警1 卷│表三編號1 所示│
│    │00000000號行│  │   因1包予盧宗瑩。    │P1 04-106 ）、│之物（含外包裝│
│    │動電話，相約│  │2、由蕭羽伶送交第一級 │本院審理時之自│）沒收銷燬之；│
│    │右列交易時間│  │   毒品海洛因（毛重0.2│白（本院卷P66 │扣案之販賣第一│
│    │、地點、價格│  │   3 公克）給盧宗瑩。 │）            │級毒品所得新臺│
│    │。          │  │                      │3、盧宗瑩警詢 │幣伍佰元連帶沒│
│    │            │  │                      │之證述（警1 卷│收之。扣案如附│
│    │            │  │                      │P9 1-93 ）    │表三編號3 、4 │
│    │            │  │                      │4、0000000000 │、5 、6 、7 、│
│    │            │  │                      │通訊監察譯文（│9 、10、11、12│
│    │            │  │                      │警1卷P28）    │、14 、15 所示│
│    │            │  │                      │5、被告洪福來 │之物均沒收之。│
│    │            │  │                      │本院審理時之自├───────┤
│    │            │  │                      │白（本院1卷   │蕭羽伶共同販賣│
│    │            │  │                      │P172 ）       │第一級毒品，累│
│    │            │  │                      │              │犯，處有期徒刑│
│    │            │  │                      │              │捌年陸月。扣案│
│    │            │  │                      │              │如附表四編號1 │
│    │            │  │                      │              │所示之物（含外│
│    │            │  │                      │              │包裝）沒收銷燬│
│    │            │  │                      │              │之；扣案之販賣│
│    │            │  │                      │              │第一級毒品所得│
│    │            │  │                      │              │新臺幣伍佰元連│
│    │            │  │                      │              │帶沒收之。扣案│
│    │            │  │                      │              │如附表三編號3 │
│    │            │  │                      │              │、4 、5 、6 、│
│    │            │  │                      │              │7 、9 、10、11│
│    │            │  │                      │              │、12 、14 、15│
│    │            │  │                      │              │所示之物均沒收│
│    │            │  │                      │              │之。          │
├──┼──────┼─┼───────────┼───────┼───────┤
│4   │由龔秋玉以自││99年1月15日22時，在高 │1、證人龔秋玉 │洪福來販賣第一│
│    │己使用之0920│  │雄市○○區○○路與大同│警詢之證述、本│級毒品，處有期│
│    │571025號行動│  │路口附近（旁邊有綠豆湯│院審理時之證述│徒刑拾伍年陸月│
│    │電話，撥打洪│  │店），洪福來以3,000元 │（警1 卷P63-66│。扣案之販賣第│
│    │福來所有之09│  │之價格，販賣第一級毒品│、本院卷      │一級毒品所得新│
│    │00000000、09│  │海洛因1包予龔秋玉。   │P103-114 ）   │臺幣參仟元沒收│
│    │00000000號行│  │                      │2、被告洪福來 │之。扣案如附表│
│    │動電話，相約│  │                      │警詢之證述（偵│三編號3 、4 、│
│    │右列交易時間│  │                      │4卷P35-36）   │5、6、7 、9 、│
│    │、地點價格。│  │                      │3、0000000000 │10、11、12、14│
│    │            │  │                      │通訊監察譯文（│、15所示之物均│
│    │            │  │                      │警1 卷P136）（│沒收之。      │
│    │            │  │                      │99 年1月15日13│              │
│    │            │  │                      │時47分06秒、22│              │
│    │            │  │                      │時15分49秒、22│              │
│    │            │  │                      │時40分45秒）  │              │
│    │            ├─┼───────────┼───────┼───────┤
│    │            ││99年1月16日21時，在高 │1、證人葛証亮 │洪福來販賣第一│
│    │            │  │雄市○○區○○路與大同│警詢之證述、本│級毒品，處有期│
│    │            │  │路口附近（旁邊有綠豆湯│院審理時之證述│徒刑拾伍年陸月│
│    │            │  │店），洪福來以6,000 元│（警1 卷P68-71│。扣案之販賣第│
│    │            │  │之價格，販賣第一級毒品│、本院卷P103-1│一級毒品所得新│
│    │            │  │海洛因1 包予葛証亮、余│14 ）         │臺幣陸仟元沒收│
│    │            │  │家棟及龔秋玉。        │2、證人龔秋玉 │之。扣案如附表│
│    │            │  │                      │警詢之證述、本│三編號3 、4 、│
│    │            │  │                      │院審理時之證述│5、6、7 、9 、│
│    │            │  │                      │（警1 卷P63-66│10、11、12、14│
│    │            │  │                      │、本院卷P103-1│、15所示之物均│
│    │            │  │                      │14 ）         │沒收之。      │
│    │            │  │                      │3、           │              │
│    │            │  │                      │證人余家棟警詢│              │
│    │            │  │                      │之證述（警1 卷│              │
│    │            │  │                      │P6 0-61 ）    │              │
│    │            │  │                      │4、0000000000 │              │
│    │            │  │                      │通訊監察譯文（│              │
│    │            │  │                      │警1 卷P137-138│              │
│    │            │  │                      │）（99年1 月16│              │
│    │            │  │                      │日19時58分12秒│              │
│    │            │  │                      │、21時9 分20秒│              │
│    │            │  │                      │）            │              │
│    │            │  │                      │5、被告洪福來 │              │
│    │            │  │                      │警詢之自白（偵│              │
│    │            │  │                      │4卷P35-36）   │              │
├──┼──────┼─┼───────────┼───────┼───────┤
│5   │由林清福以自│  │99年9月16日17時至20時 │1、被告洪福來 │洪福來轉讓第一│
│    │己使用之07-3│  │許，在高雄市前金區新盛│警詢之證述、本│級毒品罪，處有│
│    │513855、07-3│  │一街9之1號2樓233房，洪│院審理時之自白│期徒刑壹年肆月│
│    │518550號電話│  │福來無償提供第一級毒品│（警1 卷P47-52│。            │
│    │及公共電話，│  │海洛因1包（約毛重0.45 │、本院卷P68 、│              │
│    │撥打洪福來所│  │公克）予林清福施用。  │P17 2 ）      │              │
│    │有之00000000│  │                      │2、被告蕭羽伶 │              │
│    │66號行動電話│  │                      │警詢之證述（警│              │
│    │，相約右列時│  │                      │1卷P107-110） │              │
│    │間，洪福來無│  │                      │3、           │              │
│    │償提供第一級│  │                      │證人林清福警詢│              │
│    │毒品海洛因。│  │                      │、偵訊之證述（│              │
│    │            │  │                      │警1卷P83-85 、│              │
│    │            │  │                      │偵4卷P41-42 ）│              │
│    │            │  │                      │4、0000000000 │              │
│    │            │  │                      │通訊監察譯文（│              │
│    │            │  │                      │警1卷P27）（99│              │
│    │            │  │                      │年9月16日15時 │              │
│    │            │  │                      │58分10秒、17時│              │
│    │            │  │                      │51分12秒、20時│              │
│    │            │  │                      │41分50秒）    │              │
├──┼──────┼─┬───────────┼───────┼───────┤
│6   │由李季峰以自││1、99年9月2日18時，在 │1、證人李季峰 │洪福來共同販賣│
│    │己使用之0935│  │   高雄市○○路與市中 │警詢、偵訊之證│第二級毒品，處│
│    │060901號行動│  │   路口附近，洪福來以 │述（偵4卷P91-9│有期徒刑肆年。│
│    │電話，撥打洪│  │   1500之價格，販賣第 │7、偵4卷P106-1│扣案之販賣第二│
│    │福來行動電話│  │   二級毒甲基安非他命1│08）          │級毒品所得新臺│
│    │，相約右列交│  │   小包予李季峰。     │2、0000000000 │幣壹仟伍佰元連│
│    │易時間、地點│  │2、由蕭羽伶送交第二級 │通訊監察譯文（│帶沒收之。扣案│
│    │、價格。    │  │   毒品甲基安非他命予 │警1卷P25）（99│如附表三編號3 │
│    │            │  │   李季峰。           │年9 月2日18時 │、4 、5 、6 、│
│    │            │  │                      │24分6秒）     │7 、9 、10、11│
│    │            │  │                      │3、被告洪福來 │、12 、14 、15│
│    │            │  │                      │本院審理時之自│所示之物均沒收│
│    │            │  │                      │白（本院1卷P17│之。          │
│    │            │  │                      │2 ）          │              │
│    │            │  │                      │4、被告蕭羽伶 │              │
│    │            │  │                      │本院審理時之自│              │
│    │            │  │                      │白（本院卷P172├───────┤
│    │            │  │                      │）            │蕭羽伶共同販賣│
│    │            │  │                      │              │第二級毒品，累│
│    │            │  │                      │              │犯，處有期徒刑│
│    │            │  │                      │              │參年。扣案之販│
│    │            │  │                      │              │賣第二級毒品所│
│    │            │  │                      │              │得新臺幣壹仟伍│
│    │            │  │                      │              │佰元連帶沒收之│
│    │            │  │                      │              │。扣案如附表三│
│    │            │  │                      │              │編號3 、4 、5 │
│    │            │  │                      │              │、6 、7 、9 、│
│    │            │  │                      │              │1 0 、11、12、│
│    │            │  │                      │              │14、15所示之物│
│    │            │  │                      │              │均沒收之。    │
│    │            ├─┼───────────┼───────┼───────┤
│    │            ││1、99年9月15日19時，在│1、證人李季峰 │洪福來共同販賣│
│    │            │  │   高雄市○○路與市中 │警詢、偵訊之證│第二級毒品，處│
│    │            │  │   路口附近，洪福來以 │述（偵4卷P91-9│有期徒刑肆年。│
│    │            │  │   1500之價格，販賣第 │7、偵4卷P106-1│扣案如附表三編│
│    │            │  │   二級毒品甲基安非他 │08）          │號2 所示之物（│
│    │            │  │   命1小包予李季峰。  │2、0000000000 │含外包裝）沒收│
│    │            │  │2、由蕭羽伶送交第二級 │通訊監察譯文（│銷燬之；扣案之│
│    │            │  │   毒品甲基安非他命給 │警1卷P26）（99│販賣第二級毒品│
│    │            │  │   李季峰。           │年9 月15日18時│所得新臺幣壹仟│
│    │            │  │                      │52分35秒）    │伍佰元連帶沒收│
│    │            │  │                      │3、被告洪福來 │之。扣案如附表│
│    │            │  │                      │本院審理時之自│三編號3 、4 、│
│    │            │  │                      │白（本院1卷P17│5、6、7 、9 、│
│    │            │  │                      │2 ）          │10、11、12、14│
│    │            │  │                      │4、被告蕭羽伶 │、15所示之物均│
│    │            │  │                      │本院審理時之自│沒收之。      │
│    │            │  │                      │白（本院1卷P17├───────┤
│    │            │  │                      │2 ）          │蕭羽伶共同販賣│
│    │            │  │                      │              │第二級毒品，累│
│    │            │  │                      │              │犯，處有期徒刑│
│    │            │  │                      │              │參年。扣案如附│
│    │            │  │                      │              │表三編號2 所示│
│    │            │  │                      │              │之物（含外包裝│
│    │            │  │                      │              │）沒收銷燬之；│
│    │            │  │                      │              │扣案之販賣第二│
│    │            │  │                      │              │級毒品所得新臺│
│    │            │  │                      │              │幣壹仟伍佰元連│
│    │            │  │                      │              │帶沒收之。扣案│
│    │            │  │                      │              │如附表三編號3 │
│    │            │  │                      │              │、4 、5 、6 、│
│    │            │  │                      │              │7 、9 、10、11│
│    │            │  │                      │              │、12 、14 、15│
│    │            │  │                      │              │所示之物均沒收│
│    │            │  │                      │              │之。          │
├──┼──────┼─┼───────────┼───────┼───────┤
│7   │由葛証亮以09││98年12月27日23時許，在│1、證人葛証亮 │洪福來販賣第二│
│    │00000000號行│  │高雄市○○區○○路監理│警詢之證述、本│級毒品，處有期│
│    │動電話，撥打│  │站後面附近，洪福來以  │院審理時之證述│徒刑肆年。扣案│
│    │洪福來所有之│  │1000元之價格，販賣第二│（警1 卷P68-71│之販賣第二級毒│
│    │0000000000號│  │級毒品甲基安非他命1小 │本院1 卷P103-1│品所得新臺幣壹│
│    │行動電話，相│  │包予葛証亮。          │14 ）         │仟元沒收之。扣│
│    │約右列交易時│  │                      │2、0000000000 │案如附表三編號│
│    │間、地點、價│  │                      │通訊監察譯文（│3、4、5 、6 、│
│    │格。        │  │                      │警1 卷P139）（│7 、9 、10、11│
│    │            │  │                      │98 年12 月27日│、1 2 、14、15│
│    │            │  │                      │23時29分19秒、│所示之物均沒收│
│    │            │  │                      │23時49分1 秒）│之。          │
│    ├──────┼─┼───────────┼───────┼───────┤
│    │由龔秋玉以自││99年1月15日22時，在高 │1、證人葛証亮 │洪福來販賣第二│
│    │己使用之0920│  │雄市○○區○○路交流道│警詢之證述（警│級毒品，處有期│
│    │571025號行動│  │附近，洪福來以2500元之│1 卷P68-71）、│徒刑肆年。扣案│
│    │電話，撥打洪│  │價格，販賣第二級毒品甲│本院審理時之證│之販賣第二級毒│
│    │福來使用之09│  │基安非他命予葛証亮。  │述（本院1 卷  │品所得新臺幣貳│
│    │00000000號行│  │                      │P103- 114 ）  │仟伍佰元沒收之│
│    │動電話，相約│  │                      │2、0000000000 │。扣案如附表三│
│    │由葛証亮向洪│  │                      │通訊監察譯文第│編號3 、4 、5 │
│    │福來購買第二│  │                      │11頁（警1 卷  │、6 、7 、9 、│
│    │級毒品甲基安│  │                      │P136）（99年1 │10、11、12、14│
│    │非他命，並相│  │                      │月15日13時47分│、15 所 示之物│
│    │約右列交易時│  │                      │06 秒 、22時15│均沒收之。    │
│    │間、地點、價│  │                      │分49 秒 、22時│              │
│    │格。        │  │                      │40分45 秒 ）  │              │
├──┼──────┼─┼───────────┼───────┼───────┤
│8   │            │  │99年6月至9月17日13時許│1、被告洪福來 │洪福來犯藥事法│
│    │            │  │，在高雄市前金區新盛一│本院審理時之自│第八十三條第一│
│    │            │  │街9之1號2樓233室，洪福│白（本院1卷P68│項轉讓禁藥罪，│
│    │            │  │來無償轉讓第二級毒品甲│、P172）      │處有期徒刑柒月│
│    │            │  │基安非他命予蕭羽伶施用│2、被告蕭羽伶 │。            │
│    │            │  │多次（被告2人同居）。 │本院審理時之證│              │
│    │            │  │                      │述（本院1卷P68│              │
│    │            │  │                      │）            │              │
└──┴──────┴─┴───────────┴───────┴───────┘
┌───────────────────────────────────────┐
│附表二（100年度訴字第344號、100年度偵字第5406號）                             │
├──┬──────┬─────────────┬───────┬───────┤
│編號│ 聯 絡 方 式│交易時間、地點、方式、價格│   證據資料   │  罪名與刑度  │
├──┼──────┼─┬───────────┼───────┼───────┤
│1   │由李季峰以自││1、99年8月29日凌晨0時 │1、被告蕭羽伶 │洪福來共同販賣│
│    │己所使用門號│  │   45 分許，在高雄市忠│警詢、偵訊之證│第二級毒品，處│
│    │0000000000號│  │   孝路與河北路附近， │述、本院審理時│有期徒刑肆年。│
│    │行動電話，撥│  │   洪福來以1000元之價 │之自白（警卷P3│扣案之販賣第二│
│    │打洪福來所使│  │   格，販賣第二級毒品 │-9 、偵卷P55-5│級毒品所得新臺│
│    │用之00000000│  │   甲基安非他命1包。  │7、偵卷P60-62 │幣壹仟元連帶沒│
│    │41號行動電話│  │2、由蕭羽伶送交第二級 │、本院2卷P95）│收之。扣案如附│
│    │，相約右列交│  │   毒品甲基安非他命1包│2、0000000000 │表三編號3 、4 │
│    │易時間、地點│  │   予李季峰。         │號通訊監察譯文│、5 、6 、7 、│
│    │、價格。    │  │                      │（警卷P10、P77│9 、10、11、12│
│    │            │  │                      │）（99年8月29 │、14 、15 所示│
│    │            │  │                      │日00時06分34秒│之物均沒收之。│
│    │            │  │                      │、00時11分32秒├───────┤
│    │            │  │                      │、00時44分00秒│蕭羽伶共同販賣│
│    │            │  │                      │）            │第二級毒品，累│
│    │            │  │                      │3、證人李季峰 │犯，處有期徒刑│
│    │            │  │                      │警詢、偵訊之證│參年。扣案之販│
│    │            │  │                      │述（警卷P72-76│賣第二級毒品所│
│    │            │  │                      │、偵卷P38-41）│得新臺幣壹仟元│
│    │            │  │                      │4、被告洪福來 │連帶沒收之。扣│
│    │            │  │                      │本院審理時之自│案如附表三編號│
│    │            │  │                      │白（本院2卷P95│3、4、5 、6 、│
│    │            │  │                      │）            │7 、9 、10、11│
│    │            │  │                      │              │、12、14、15  │
│    │            │  │                      │              │所示之物均沒收│
│    │            │  │                      │              │之。          │
│    │            ├─┼───────────┼───────┼───────┤
│    │            ││1、99年9月3日20時10   │1、0000000000 │洪福來共同販賣│
│    │            │  │   分許，在高雄市三民 │號通訊監察譯文│第二級毒品，處│
│    │            │  │   區○○街334號之李季│（警卷P36、P77│有期徒刑肆年。│
│    │            │  │   峰住處旁的小北百貨 │-78）（99年9月│扣案之販賣第二│
│    │            │  │   ，洪福來以500元之價│3日19時42分18 │級毒品所得新臺│
│    │            │  │   格，販賣第二級毒品 │秒、19時45分04│幣伍佰元連帶沒│
│    │            │  │   甲基安非他命1包。  │秒、20時10分48│收之。扣案如附│
│    │            │  │2、由蕭羽伶送交第二級 │秒）          │表三編號3 、4 │
│    │            │  │   毒品甲基安非他命1包│2、證人李季峰 │、5           │
│    │            │  │   予李季峰。         │警詢、偵訊之證│ 、6 、7 、9、│
│    │            │  │                      │述（警卷P72-76│10 、11、12、 │
│    │            │  │                      │、P38-41）    │14、15所示之物│
│    │            │  │                      │3、被告蕭羽伶 │均沒收之。    │
│    │            │  │                      │警詢、偵訊之證│              │
│    │            │  │                      │述、本院審理時│              │
│    │            │  │                      │之自白（警卷P3│              │
│    │            │  │                      │-9 、偵卷P55-5├───────┤
│    │            │  │                      │7、偵卷P60-62 │蕭羽伶共同販賣│
│    │            │  │                      │、本院2卷P95）│第二級毒品，累│
│    │            │  │                      │4、被告洪福來 │犯，處有期徒刑│
│    │            │  │                      │本院審理時之自│參年。扣案之販│
│    │            │  │                      │白（本院2卷P95│賣第二級毒品所│
│    │            │  │                      │）            │得新臺幣壹仟伍│
│    │            │  │                      │              │佰元連帶沒收之│
│    │            │  │                      │              │。扣案如附表三│
│    │            │  │                      │              │編號3 、4 、5 │
│    │            │  │                      │              │、6 、7 、9 、│
│    │            │  │                      │              │10、11、12、14│
│    │            │  │                      │              │、15 所 示之物│
│    │            │  │                      │              │均沒收之。    │
├──┼──────┼─┼───────────┼───────┼───────┤
│2   │由蔡長慶以自││1、99年8月2日14時     │1、0000000000 │洪福來共同販賣│
│    │己所使用門號│  │   許，在高雄市前鎮區 │號通訊監察譯文│第二級毒品，處│
│    │0000000000號│  │   武慶路與永豐路口附 │（警卷P36）（ │有期徒刑肆年。│
│    │行動電話，撥│  │   近之薑母鴨店，洪福 │99年8月2日13時│扣案之販賣第二│
│    │打洪福來所使│  │   來以800元之價格，販│24分24秒、13時│級毒品所得新臺│
│    │用之00000000│  │   賣第二級毒品甲基安 │25分16秒）    │幣捌佰元連帶沒│
│    │72號行動電話│  │   非他命1包予蔡長慶。│2、證人蔡長慶 │收之。扣案如附│
│    │，相約右列交│  │2、由蕭羽伶送交第二級 │警詢、偵訊之證│表三編號3 、4 │
│    │易時間、地點│  │   毒品甲基安非他命1包│述（警卷P27-34│、5 、6 、7 、│
│    │、價格。    │  │   予蔡長慶           │、偵卷P43-48）│9、10 、11、12│
│    │            │  │   。                 │3、被告蕭羽伶 │、14、15所示之│
│    │            │  │                      │警詢、偵訊之證│物均沒收之。  │
│    │            │  │                      │述、本院審理時├───────┤
│    │            │  │                      │之自白（警卷P3│蕭羽伶共同販賣│
│    │            │  │                      │-9 、偵卷P55-5│第二級毒品，累│
│    │            │  │                      │7、偵卷P60-62 │犯，處有期徒刑│
│    │            │  │                      │、本院2卷P95）│參年。扣案之販│
│    │            │  │                      │4、被告洪福來 │賣第二級毒品所│
│    │            │  │                      │本院審理時之自│得新臺幣捌佰元│
│    │            │  │                      │白（本院2卷P95│連帶沒收之。扣│
│    │            │  │                      │）            │案如附表三編號│
│    │            │  │                      │              │3、4、5 、6 、│
│    │            │  │                      │              │7 、9 、10、11│
│    │            │  │                      │              │、12、14、15  │
│    │            │  │                      │              │所示之物均沒收│
│    │            │  │                      │              │之。          │
│    ├──────┼─┼───────────┼───────┼───────┤
│    │由蔡長慶以自││1、99年8月24日19時許，│1、被告蕭羽伶 │洪福來共同販賣│
│    │己所使用門號│  │   在高雄市前鎮區武慶 │警詢、偵訊之證│第二級毒品，處│
│    │0000000000號│  │   路與永豐路附近之薑 │述、本院審理時│有期徒刑肆年。│
│    │行動電話，撥│  │   母鴨店，洪福來以800│之自白（警卷P3│扣案之販賣第二│
│    │打蕭羽伶所使│  │   元之價格，販賣第二 │-9 、偵訊P55-5│級毒品所得新臺│
│    │用之00000000│  │   級毒品甲基安非他命 │7、本院2卷P95 │幣捌佰元連帶沒│
│    │91號行動電話│  │   1包予蔡長慶。      │）            │收之。扣案如附│
│    │，相約右列交│  │                      │2、0000000000 │表三編號3 、4 │
│    │易時間、地點│  │2、由蕭羽伶送交第二級 │號通訊監察譯文│、5 、6 、7 、│
│    │、價格。    │  │   毒品甲基安非他命1包│（警卷P26）（ │9 、10、11、12│
│    │            │  │   予蔡長慶。         │99 年8月24日18│、14 、15 所示│
│    │            │  │                      │時21分21秒）  │之物均沒收之。│
│    │            │  │                      │3、證人蔡長慶 ├───────┤
│    │            │  │                      │警詢、偵訊之證│蕭羽伶共同販賣│
│    │            │  │                      │述（警卷P27-34│第二級毒品，累│
│    │            │  │                      │、偵卷P43-48、│犯，處有期徒刑│
│    │            │  │                      │偵卷P60-62）  │參年。扣案之販│
│    │            │  │                      │4、被告洪福來 │賣第二級毒品所│
│    │            │  │                      │本院審理時之自│得新臺幣捌佰元│
│    │            │  │                      │白（本院2卷P95│連帶沒收之。扣│
│    │            │  │                      │）            │案如附表三編號│
│    │            │  │                      │              │3、4、5 、6 、│
│    │            │  │                      │              │7 、9 、10、11│
│    │            │  │                      │              │、12、14、15  │
│    │            │  │                      │              │所示之物均沒收│
│    │            │  │                      │              │之。          │
├──┼──────┼─┬───────────┼───────┼───────┤
│3   │由蔡長慶以自││1、99年7月27日19時    │1、被告蕭羽伶 │洪福來共同販賣│
│    │己所使用門號│  │   許，在高雄市前鎮區 │警詢、偵訊之證│第一級毒品，處│
│    │0000000000號│  │   武慶路與永豐路口附 │述、本院審理時│有期徒刑拾伍年│
│    │行動電話，撥│  │   近之薑母鴨店，洪福 │之自白（警卷P3│陸月。扣案之販│
│    │打洪福來所使│  │   來以800 元之價格， │-9 、偵卷P55-5│賣第一級毒品所│
│    │用之00000000│  │   販賣第一級毒品海洛 │7、偵卷P60-62 │得新臺幣捌佰元│
│    │72號行動電話│  │   因1 包予蔡長慶。   │、本院2卷P95）│連帶沒收之。扣│
│    │，相約右列交│  │2、由蕭羽伶送交第一級 │2、0000000000 │案如附表三編號│
│    │易時間、地點│  │   毒品海洛因1 包予蔡 │號通訊監察譯文│3、4、5 、6 、│
│    │、價格。    │  │   長慶。             │（警卷P22）（ │7 、9 、10、11│
│    │            │  │                      │99 年7月27日18│、12、14、15  │
│    │            │  │                      │時23分34秒、18│所示之物均沒收│
│    │            │  │                      │時43分49秒、19│之。          │
│    │            │  │                      │時22分28秒）  │              │
│    │            │  │                      │3、證人蔡長慶 ├───────┤
│    │            │  │                      │警詢、偵訊之證│蕭羽伶共同販賣│
│    │            │  │                      │述（警卷P27-34│第一級毒品，累│
│    │            │  │                      │、偵卷P43-48）│犯，處有期徒刑│
│    │            │  │                      │4、被告洪福來 │捌年陸月。扣案│
│    │            │  │                      │本院審理時之自│之販賣第一級毒│
│    │            │  │                      │白（本院2卷P95│品所得新臺幣捌│
│    │            │  │                      │）            │伍佰元連帶沒收│
│    │            │  │                      │              │之。扣案如附表│
│    │            │  │                      │              │三編號3 、4 、│
│    │            │  │                      │              │5、6、7 、9 、│
│    │            │  │                      │              │10、11、12、14│
│    │            │  │                      │              │、15所示之物均│
│    │            │  │                      │              │沒收之。      │
│    │            ├─┼───────────┼───────┼───────┤
│    │            ││1、99年8月2日14時許， │1、被告蕭羽伶 │洪福來共同販賣│
│    │            │  │   在高雄市前鎮區武慶 │警詢、偵訊之證│第一級毒品，處│
│    │            │  │   路與永豐路口附近之 │述、本院審理時│有期徒刑拾伍年│
│    │            │  │   薑母鴨店，洪福來以 │之自白（警卷P3│陸月。扣案之販│
│    │            │  │   800 元之價格，販賣 │-9 、偵卷P55-5│賣第一級毒品所│
│    │            │  │   第一級毒品海洛因1  │7、偵卷P60-62 │得新臺幣捌佰元│
│    │            │  │   包予蔡長慶。       │、本院2卷P95）│沒收之。扣案如│
│    │            │  │2、由蕭羽伶送交第一級 │2、000000007號│附表三編號3 、│
│    │            │  │   毒品海洛因1 包予蔡 │通訊監察譯文偵│4、5、6 、7 、│
│    │            │  │   長慶。             │（警卷P36）99 │9 、10、11、12│
│    │            │  │                      │年8 月2日13時 │、14、15所示之│
│    │            │  │                      │24分24秒、13時│物均沒收之。  │
│    │            │  │                      │卷P525分16秒）├───────┤
│    │            │  │                      │3、證人蔡長慶 │蕭羽伶共同販賣│
│    │            │  │                      │警詢、偵訊之證│第一級毒品，累│
│    │            │  │                      │述（警卷P27-34│犯，處有期徒刑│
│    │            │  │                      │、偵卷P43-48）│捌年陸月。扣案│
│    │            │  │                      │4、被告洪福來 │之販賣第一級毒│
│    │            │  │                      │本院審理時之自│品所得新臺幣捌│
│    │            │  │                      │白（本院2卷P95│佰元連帶沒收之│
│    │            │  │                      │）            │。扣案如附表三│
│    │            │  │                      │              │編號3 、4 、5 │
│    │            │  │                      │              │、6 、7 、9 、│
│    │            │  │                      │              │10、11、12、14│
│    │            │  │                      │              │、15 所 示之物│
│    │            │  │                      │              │均沒收之。    │
│    │            ├─┼───────────┼───────┼───────┤
│    │            ││1、99年8月5日16時30分 │1、0000000000 │洪福來共同販賣│
│    │            │  │   許，在高雄市前鎮區 │號通訊監察譯文│第一級毒品，處│
│    │            │  │   武慶路與永豐路口附 │（警卷P36）（ │有期徒刑拾伍年│
│    │            │  │   近之薑母鴨店，洪福 │99年8月5日15時│陸月。扣案之販│
│    │            │  │   來以800 元之價格， │55分41秒）    │賣第一級毒品所│
│    │            │  │   販賣第一級毒品海洛 │2、證人蔡長慶 │得新臺幣捌佰元│
│    │            │  │   因1 包予蔡長慶。   │警詢、偵訊之證│連帶沒收之。扣│
│    │            │  │2、由蕭羽伶送交第一級 │述（警卷P27-34│案如附表三編號│
│    │            │  │   毒品海洛因1 包予蔡 │、偵卷P43-48）│3、4、5 、6 、│
│    │            │  │   長慶。             │3、被告蕭羽伶 │7 、9 、10、11│
│    │            │  │                      │警詢、偵訊之證│、12、14、15所│
│    │            │  │                      │述、本院審理時│示之物均沒收之│
│    │            │  │                      │之自白（警卷P5│。            │
│    │            │  │                      │5-57、偵卷P60-│              │
│    │            │  │                      │62、本院2卷P95├───────┤
│    │            │  │                      │）            │蕭羽伶共同販賣│
│    │            │  │                      │4、被告洪福來 │第一級毒品，累│
│    │            │  │                      │本院審理時之自│犯，處有期徒刑│
│    │            │  │                      │白（本院2卷P95│捌年陸月。扣案│
│    │            │  │                      │）            │之販賣第一級毒│
│    │            │  │                      │              │品所得新臺幣捌│
│    │            │  │                      │              │佰元連帶沒收之│
│    │            │  │                      │              │。扣案如附表三│
│    │            │  │                      │              │編號3 、4 、5 │
│    │            │  │                      │              │、6 、7 、9 、│
│    │            │  │                      │              │10、11、12、14│
│    │            │  │                      │              │、15 所 示之物│
│    │            │  │                      │              │均沒收之。    │
│    │            ├─┼───────────┼───────┼───────┤
│    │            ││1、99年8月6日13時48分 │1、0000000000 │洪福來共同轉讓│
│    │            │  │   至15時28分許，在高 │號通訊監察譯文│第一級毒品罪，│
│    │            │  │   雄市○鎮區○○路與 │（警卷P37）（ │處有期徒刑壹年│
│    │            │  │   永豐路口附近之薑母 │99年8月6日13時│肆月。        │
│    │            │  │   鴨店，洪福來無償轉 │48分36秒、15時├───────┤
│    │            │  │   讓第一級毒品海洛因1│28分20秒）    │蕭羽伶共同轉讓│
│    │            │  │   包予蔡長慶。       │2、證人蔡長慶 │第一級毒品罪，│
│    │            │  │2、由蕭羽伶送交第一級 │警詢、偵訊之證│累犯，處有期徒│
│    │            │  │   毒品海洛因1 包予蔡 │述（警卷P27-34│刑壹年陸月。  │
│    │            │  │   長慶。             │、偵卷P43-48）│              │
│    │            │  │                      │3、被告蕭羽伶 │              │
│    │            │  │                      │警詢、偵訊之證│              │
│    │            │  │                      │述、本院審理時│              │
│    │            │  │                      │之自白（警卷P3│              │
│    │            │  │                      │-9、偵卷P55-57│              │
│    │            │  │                      │、偵卷P60-62、│              │
│    │            │  │                      │本院2卷P95）  │              │
│    │            │  │                      │4、被告洪福來 │              │
│    │            │  │                      │本院審理時之自│              │
│    │            │  │                      │白（本院2卷P95│              │
│    │            │  │                      │）            │              │
│    │            ├─┼───────────┼───────┼───────┤
│    │            ││1、99年8月8日17時許， │1、0000000000 │洪福來共同販賣│
│    │            │  │   在高雄市前鎮區武慶 │號通訊監察譯文│第一級毒品，處│
│    │            │  │   路與永豐路口附近之 │（警卷P38）（ │有期徒刑拾伍年│
│    │            │  │   薑母鴨店，洪福來以 │99年8月8日16時│陸月。扣案之販│
│    │            │  │   800 元之價格，販賣 │30分01秒）    │賣第一級毒品所│
│    │            │  │   第一級毒品海洛因1  │2、證人蔡長慶 │得新臺幣捌佰元│
│    │            │  │   包予蔡長慶。       │警詢、偵訊之證│連帶沒收之。扣│
│    │            │  │2、由蕭羽伶送交第一級 │述（警卷P27-34│案如附表三編號│
│    │            │  │   毒品海洛因1 包予蔡 │、偵卷P43-48）│3、4、5 、6 、│
│    │            │  │   長慶。             │3、被告蕭羽伶 │7 、9 、10、11│
│    │            │  │                      │警詢、偵訊之證│、12、14、15  │
│    │            │  │                      │述、本院審理時│所示之物均沒收│
│    │            │  │                      │之自白（警卷P3│之。          │
│    │            │  │                      │-9 、偵卷P55-5│              │
│    │            │  │                      │7、偵卷P60-62 ├───────┤
│    │            │  │                      │、本院2卷P95）│蕭羽伶共同販賣│
│    │            │  │                      │4、被告洪福來 │第一級毒品，累│
│    │            │  │                      │本院審理時之自│犯，處有期徒刑│
│    │            │  │                      │白（本院2卷P95│捌年陸月。扣案│
│    │            │  │                      │）            │之販賣第一級毒│
│    │            │  │                      │              │品所得新臺幣捌│
│    │            │  │                      │              │佰元連帶沒收之│
│    │            │  │                      │              │。扣案如附表三│
│    │            │  │                      │              │編號3 、4 、5 │
│    │            │  │                      │              │、6 、7 、9 、│
│    │            │  │                      │              │10 、11 、12、│
│    │            │  │                      │              │14、15所示之物│
│    │            │  │                      │              │均沒收之。    │
├──┼──────┼─┼───────────┼───────┼───────┤
│4   │由盧宗瑩以自││1、99年8月10日15時許，│1、0000000000 │洪福來共同販賣│
│    │己所使用門號│  │   在高雄市三民區自強 │號通訊監察譯文│第一級毒品，處│
│    │0000000000號│  │   一路之盧宗瑩住處， │（警卷P67）（ │有期徒刑拾伍年│
│    │行動電話，撥│  │   洪福來以500元之價格│99 年8月10日15│陸月。扣案之販│
│    │打洪福來所使│  │   ，販賣第一級毒品海 │時24分17秒、15│賣第一級毒品所│
│    │用之00000000│  │   洛因1包予盧宗瑩。  │時24分59秒、15│得新臺幣伍佰元│
│    │72、00000000│  │2、由蕭羽伶送交第一級 │時37分14秒）  │連帶沒收之。扣│
│    │41號行動電話│  │   毒品海洛因1 包予盧 │2、證人盧宗瑩 │案如附表三編號│
│    │，相約右列交│  │   宗瑩。             │警詢、偵訊之證│3、4、5 、6 、│
│    │易時間、地點│  │                      │述（警卷P62-66│7 、9 、10、11│
│    │、價格。    │  │                      │、、偵卷P50-53│、12、14、15所│
│    │            │  │                      │）            │示之物均沒收之│
│    │            │  │                      │3、被告蕭羽伶 │。            │
│    │            │  │                      │警詢、偵訊之證│              │
│    │            │  │                      │述、本院審理時├───────┤
│    │            │  │                      │之自白（警卷P3│蕭羽伶共同販賣│
│    │            │  │                      │-9 、偵卷P55-5│第一級毒品，累│
│    │            │  │                      │7、本院2卷P95 │犯，處有期徒刑│
│    │            │  │                      │）            │捌年陸月。扣案│
│    │            │  │                      │4、被告洪福來 │之販賣第一級毒│
│    │            │  │                      │本院審理時之自│品所得新臺幣伍│
│    │            │  │                      │白（本院2卷P95│佰元連帶沒收之│
│    │            │  │                      │）            │。扣案如附表三│
│    │            │  │                      │              │編號3 、4 、5 │
│    │            │  │                      │              │、6 、7 、9 、│
│    │            │  │                      │              │10 、11 、12、│
│    │            │  │                      │              │14、15所示之物│
│    │            │  │                      │              │均沒收之。    │
│    │            ├─┼───────────┼───────┼───────┤
│    │            ││1、99年8月28日15時30分│1、0000000000 │洪福來共同販賣│
│    │            │  │   許，在高雄市三民區 │號通訊監察譯文│第一級毒品，處│
│    │            │  │   自強一路之盧宗瑩住 │（警卷P68）（ │有期徒刑拾伍年│
│    │            │  │   處，洪福來以500元之│99 年8月28日15│陸月。扣案之販│
│    │            │  │   價格，販賣第一級毒 │時27分47秒）  │賣第一級毒品所│
│    │            │  │   品海洛因1包予盧宗瑩│2、證人盧宗瑩 │得新臺幣伍佰元│
│    │            │  │   。                 │警詢、偵訊之證│連帶沒收之。扣│
│    │            │  │2、由蕭羽伶送交第一級 │述（警卷P62-66│案如附表三編號│
│    │            │  │   毒品海洛因1 包予盧 │、偵卷P50-53）│3、4、5 、6 、│
│    │            │  │   宗瑩。             │3、被告蕭羽伶 │7 、9 、10、11│
│    │            │  │                      │警詢、偵訊之證│、12、14、15  │
│    │            │  │                      │述、本院審理時│所示之物均沒收│
│    │            │  │                      │之自白（警卷P3│之。          │
│    │            │  │                      │-9 、偵卷P55-5│              │
│    │            │  │                      │7、本院2卷P95 ├───────┤
│    │            │  │                      │）            │蕭羽伶共同販賣│
│    │            │  │                      │4、被告洪福來 │第一級毒品，累│
│    │            │  │                      │本院審理時之自│犯，處有期徒刑│
│    │            │  │                      │白（本院2卷P95│捌年陸月。扣案│
│    │            │  │                      │）            │之販賣第一級毒│
│    │            │  │                      │              │品所得新臺幣伍│
│    │            │  │                      │              │佰元連帶沒收之│
│    │            │  │                      │              │。扣案如附表三│
│    │            │  │                      │              │編號3 、4 、5 │
│    │            │  │                      │              │、6 、7 、9 、│
│    │            │  │                      │              │10 、11 、12、│
│    │            │  │                      │              │14、15所示之物│
│    │            │  │                      │              │均沒收之。    │
├──┼──────┼─┼───────────┼───────┼───────┤
│5   │由楊金敏以自││99年7月27日20時23分許 │1、0000000000 │洪福來販賣第一│
│    │己使用門號  │  │，在高雄市○○路與河南│號通訊監察譯文│級毒品，處有期│
│    │0000000000號│  │路口之公園外的河南路，│（警卷P51）（ │徒刑拾伍年陸月│
│    │行動電話，撥│  │洪福來以1000元之價格，│99年7月27日20 │。扣案之販賣第│
│    │打洪福來所使│  │販賣第一級海洛因1 包予│時22分44秒、20│一級毒品所得新│
│    │用之00000000│  │楊金敏。              │時23分56秒、20│臺幣壹仟元沒收│
│    │72號行動電話│  │                      │時29分40秒）  │之。扣案如附表│
│    │，相約右列交│  │                      │2、證人楊金敏 │三編號3 、4 、│
│    │易時間、地點│  │                      │警詢、偵訊之證│5、6、7 、9 、│
│    │、價格。    │  │                      │述（警卷P43-50│10、11、12、14│
│    │            │  │                      │、偵卷P73-78）│、15所示之物均│
│    │            │  │                      │3、被告洪福來 │沒收之。      │
│    │            │  │                      │本院審理時之自│              │
│    │            │  │                      │白（本院2卷P95│              │
│    │            │  │                      │）            │              │
│    │            ├─┼───────────┼───────┼───────┤
│    │            ││1、99年7月28日21時12分│1、被告蕭羽伶 │洪福來共同販賣│
│    │            │  │   許，在高雄市○○路 │警詢、偵訊之證│第一級毒品，處│
│    │            │  │   與河南路附近之OK超 │述、本院審理時│有期徒刑拾伍年│
│    │            │  │   商，洪福來以3000元 │之自白（警卷P3│陸月。扣案之販│
│    │            │  │   之價格，販賣第一級 │-9 、偵卷P55-5│賣第一級毒品所│
│    │            │  │   毒品海洛因（八分之 │7、本院2卷P95 │得新臺幣參仟元│
│    │            │  │   一錢）予楊金敏。   │）            │連帶沒收之。扣│
│    │            │  │2、由蕭羽伶送交第一級 │2、0000000000 │案如附表三編號│
│    │            │  │   毒品海洛因予楊金敏 │號通訊監察譯文│3、4、5 、6 、│
│    │            │  │   。                 │（警卷P51-52）│7 、9 、10、11│
│    │            │  │                      │（99年7月28日 │、12、14、15  │
│    │            │  │                      │20 時39分33秒 │所示之物均沒收│
│    │            │  │                      │、21 時11分54 │之。          │
│    │            │  │                      │秒、21時12分26│              │
│    │            │  │                      │秒）          ├───────┤
│    │            │  │                      │3、證人楊金敏 │蕭羽伶共同販賣│
│    │            │  │                      │警詢、偵訊之證│第一級毒品，累│
│    │            │  │                      │述（警卷P43-50│犯，處有期徒刑│
│    │            │  │                      │ 、偵卷P73-78 │捌年陸月。扣案│
│    │            │  │                      │）            │之販賣第一級毒│
│    │            │  │                      │4、被告洪福來 │品所得新臺幣參│
│    │            │  │                      │本院審理時之自│仟元連帶沒收之│
│    │            │  │                      │白（本院2卷P95│。扣案如附表三│
│    │            │  │                      │）            │編號3 、4 、5 │
│    │            │  │                      │              │、6 、7 、9 、│
│    │            │  │                      │              │10 、11 、12、│
│    │            │  │                      │              │14、15所示之物│
│    │            │  │                      │              │均沒收之。    │
│    │            ├─┼───────────┼───────┼───────┤
│    │            ││1、99年8月2日18時43分 │1、0000000000 │洪福來共同販賣│
│    │            │  │   許，在高雄市○○路 │號通訊監察譯文│第一級毒品，處│
│    │            │  │   與河南路口之OK超商 │（警卷P53-54）│有期徒刑拾伍年│
│    │            │  │   ，洪福來以1000元之 │（99年8月2日18│陸月。扣案之販│
│    │            │  │   價格，販賣第一級毒 │時09分00秒、18│賣第一級毒品所│
│    │            │  │   品海洛因予楊金敏。 │時29分02秒、18│得新臺幣壹仟元│
│    │            │  │2、由蕭羽伶送交第一級 │時38分22秒、18│連帶沒收之。扣│
│    │            │  │   毒品海洛因予楊金敏 │時43分45秒）  │案如附表三編號│
│    │            │  │   。                 │2、證人楊金敏 │3、4、5 、6 、│
│    │            │  │                      │警詢、偵訊之證│7 、9 、10、11│
│    │            │  │                      │述（警卷P43-50│、12、14、15  │
│    │            │  │                      │、偵卷P73-78）│所示之物均沒收│
│    │            │  │                      │3、被告蕭羽伶 │之。          │
│    │            │  │                      │警詢、偵訊之證│              │
│    │            │  │                      │述、本院審理時├───────┤
│    │            │  │                      │之自白（警卷P3│蕭羽伶共同販賣│
│    │            │  │                      │-9 、偵卷P55-5│第一級毒品，累│
│    │            │  │                      │7、本院2卷P95 │犯，處有期徒刑│
│    │            │  │                      │）            │捌年陸月。扣案│
│    │            │  │                      │4、被告洪福來 │之販賣第一級毒│
│    │            │  │                      │本院審理時之自│品所得新臺幣壹│
│    │            │  │                      │白（本院2卷P95│仟元連帶沒收之│
│    │            │  │                      │）            │。扣案如附表三│
│    │            │  │                      │              │編號3 、4 、5 │
│    │            │  │                      │              │、6 、7 、9 、│
│    │            │  │                      │              │10 、11 、12、│
│    │            │  │                      │              │14、15所示之物│
│    │            │  │                      │              │均沒收之。    │
│    │            ├─┼───────────┼───────┼───────┤
│    │            ││1、99年8月3日14時5分許│1、0000000000 │洪福來共同販賣│
│    │            │  │   ，在高雄市○○路與 │號通訊監察譯文│第一級毒品，處│
│    │            │  │   河南路口之OK超商， │（警卷P55-56）│有期徒刑拾伍年│
│    │            │  │   洪福來以3000元之價 │（99年8月3日13│陸月。扣案之販│
│    │            │  │   格，販賣第一級毒品 │時36分38秒、13│賣第一級毒品所│
│    │            │  │   海洛因（八分之一錢 │時59分41秒）  │得新臺幣參仟元│
│    │            │  │   ）予楊金敏。       │2、證人楊金敏 │連帶沒收之。扣│
│    │            │  │2、由蕭羽伶送交第一級 │警詢、偵訊之證│案如附表三編號│
│    │            │  │   毒品海洛因予楊金敏 │述（警卷P43-50│3、4、5 、6 、│
│    │            │  │   。                 │、偵卷P73-78）│7 、9 、10、11│
│    │            │  │                      │3、被告蕭羽伶 │、12、14、15  │
│    │            │  │                      │警詢、偵訊之證│所示之物均沒收│
│    │            │  │                      │述、本院審理時│之。          │
│    │            │  │                      │之自白（警卷P3│              │
│    │            │  │                      │-9 、偵卷P55-5├───────┤
│    │            │  │                      │7、本院2卷P95 │蕭羽伶共同販賣│
│    │            │  │                      │）            │第一級毒品，累│
│    │            │  │                      │4、被告洪福來 │犯，處有期徒刑│
│    │            │  │                      │本院審理時之自│捌年陸月。扣案│
│    │            │  │                      │白（本院2卷P95│之販賣第一級毒│
│    │            │  │                      │）            │品所得新臺幣參│
│    │            │  │                      │              │仟元連帶沒收之│
│    │            │  │                      │              │。扣案如附表三│
│    │            │  │                      │              │編號3 、4 、5 │
│    │            │  │                      │              │、6 、7 、9 、│
│    │            │  │                      │              │10 、11 、12、│
│    │            │  │                      │              │14、15所示之物│
│    │            │  │                      │              │均沒收之。    │
│    │            ├─┼───────────┼───────┼───────┤
│    │            ││99年8月4日23時57分許，│1、0000000000 │洪福來販賣第一│
│    │            │  │在高雄市○○路與五福路│號通訊監察譯文│級毒品，處有期│
│    │            │  │附近之銀行，洪福來以  │（警卷P56）（ │徒刑拾伍年陸月│
│    │            │  │3000元之價格，販賣第一│99年8月4日23時│。扣案之販賣第│
│    │            │  │級毒品海洛因（八分之一│42分35秒、23時│一級毒品所得新│
│    │            │  │錢）予楊金敏。        │53分32秒、23時│臺幣參仟元沒收│
│    │            │  │                      │57分12秒）    │之。扣案如附表│
│    │            │  │                      │2、證人楊金敏 │三編號3 、4 、│
│    │            │  │                      │警詢、偵訊之證│5、6、7 、9 、│
│    │            │  │                      │述（警卷P43-50│10、11、12、14│
│    │            │  │                      │、偵卷P73-78）│、15所示之物均│
│    │            │  │                      │3、被告洪福來 │沒收之。      │
│    │            │  │                      │本院審理時之自│              │
│    │            │  │                      │白（本院2卷P95│              │
│    │            │  │                      │）            │              │
│    │            ├─┼───────────┼───────┼───────┤
│    │            ││1、99年8月5日16時20分 │1、0000000000 │洪福來共同販賣│
│    │            │  │   許，在被告洪福來先 │號通訊監察譯文│第一級毒品，處│
│    │            │  │   前位於高雄市○○街 │（警卷P57-58）│有期徒刑拾伍年│
│    │            │  │   與河北路之租屋處附 │（99年8月5日15│陸月。扣案之販│
│    │            │  │   近，洪福來以3000元 │時58分21秒、16│賣第一級毒品所│
│    │            │  │   之價格，販賣第一級 │時01分51秒、16│得新臺幣參仟元│
│    │            │  │   毒品海洛因（八分之 │時09分36秒、16│連帶沒收之。扣│
│    │            │  │   一錢）予楊金敏。   │時20分54秒）  │案如附表三編號│
│    │            │  │2、由蕭羽伶送交第一級 │2、證人楊金敏 │3、4、5 、6 、│
│    │            │  │   毒品海洛因予楊金敏 │警詢、偵訊之證│7 、9 、10、11│
│    │            │  │   。                 │述（警卷P43-50│、12、14、15  │
│    │            │  │                      │、偵卷P73-78）│所示之物均沒收│
│    │            │  │                      │3、被告蕭羽伶 │之。          │
│    │            │  │                      │警詢、偵訊之證│              │
│    │            │  │                      │述、本院審理時├───────┤
│    │            │  │                      │之自白（警卷P3│蕭羽伶共同販賣│
│    │            │  │                      │-9 、偵卷P55-5│第一級毒品，累│
│    │            │  │                      │7、本院2卷P95 │犯，處有期徒刑│
│    │            │  │                      │）            │捌年陸月。扣案│
│    │            │  │                      │4、被告洪福來 │之販賣第一級毒│
│    │            │  │                      │本院審理時之自│品所得新臺幣參│
│    │            │  │                      │白（本院2卷P95│仟元連帶沒收之│
│    │            │  │                      │）            │。扣案如附表三│
│    │            │  │                      │              │編號3 、4 、5 │
│    │            │  │                      │              │、6 、7 、9 、│
│    │            │  │                      │              │10 、11 、12、│
│    │            │  │                      │              │14、15所示之物│
│    │            │  │                      │              │均沒收之。    │
└──┴──────┴─┴───────────┴───────┴───────┘
 ┌──────────────────────────────────┐
 │附表三                                                              │
 ├──┬────────┬─────┬────────────────┤
 │編號│                │   數量   │    備  註                      │
 ├──┼────────┼─────┼────────────────┤
 │ 1. │海洛因42包（其中│ 42包     │1.99年9月17日15時50分許為警持搜 │
 │    │14包粉末驗後淨重│          │索票在被告洪福來位於高雄市前金區│
 │    │5.40公克、空包裝│          │新盛一街9-1號2樓233室住處扣得。 │
 │    │總重3.69公克；其│          │2.送驗結果均含第一級毒品海洛因成│
 │    │中28包粉塊狀驗後│          │  分，有法務部調查局濫用藥物實驗│
 │    │淨重30.03公克、 │          │  室鑑定書（99年10月25日調科壹字│
 │    │空包裝總重8.43公│          │  第00000000000號）可佐（偵4卷第│
 │    │克）            │          │  187頁）。                     │
 ├──┼────────┼─────┼────────────────┤
 │ 2. │安非他命（驗後淨│ 1包      │1.同上扣得                      │
 │    │重1.806公克）   │          │2.送驗結果均呈甲基安非他命陽性反│
 │    │                │          │  應，有高雄醫學大學附設中和紀念│
 │    │                │          │  醫院99年12月14日檢驗報告（報告│
 │    │                │          │  編號：9912-65）可佐（偵4卷第  │
 │    │                │          │  200頁）。                     │
 ├──┼────────┼─────┼────────────────┤
 │ 3. │電子磅秤        │ 1台      │1.同上扣得                      │
 │    │（被告洪福來所有│          │                                │
 │    │，供販賣毒品所用│          │                                │
 │    │之物）          │          │                                │
 ├──┼────────┼─────┼────────────────┤
 │ 4. │毒品研磨機      │1組       │1.同上扣得                      │
 │    │（被告洪福來所有│          │                                │
 │    │，供販賣毒品所用│          │                                │
 │    │之物）          │          │                                │
 ├──┼────────┼─────┼────────────────┤
 │ 5. │壓模器具        │1組       │1.同上扣得                      │
 │    │（被告洪福來所有│          │                                │
 │    │，供販賣毒品所用│          │                                │
 │    │之物）          │          │                                │
 ├──┼────────┼─────┼────────────────┤
 │ 6. │夾鍊袋          │1大包     │1.同上扣得                      │
 │    │（被告洪福來所有│          │                                │
 │    │，供販賣毒品所用│          │                                │
 │    │之物）          │          │                                │
 ├──┼────────┼─────┼────────────────┤
 │ 7. │夾鍊袋          │1小包     │1.同上扣得                      │
 │    │（被告洪福來所有│          │                                │
 │    │，供販賣毒品所用│          │                                │
 │    │之物）          │          │                                │
 ├──┼────────┼─────┼────────────────┤
 │ 8. │現金120,900元   │          │1.同上扣得                      │
 │    │（僅其中42,300元│          │                                │
 │    │為被告販賣毒品所│          │                                │
 │    │得）            │          │                                │
 │    │                │          │                                │
 ├──┼────────┼─────┼────────────────┤
 │ 9. │行動電話        │1支       │1.同上扣得                      │
 │    │（廠牌Italk、門 │          │                                │
 │    │號0000000000、  │          │                                │
 │    │序號000000000000│          │                                │
 │    │407，被告洪福來 │          │                                │
 │    │所有，供聯絡販賣│          │                                │
 │    │毒所用之物）    │          │                                │
 ├──┼────────┼─────┼────────────────┤
 │ 10. │行動電話        │1支       │1.同上扣得                      │
 │    │（序號0000000000│          │                                │
 │    │10195，被告洪福 │          │                                │
 │    │來所有，供聯絡販│          │                                │
 │    │賣毒品所用之物）│          │                                │
 ├──┼────────┼─────┼────────────────┤
 │ 11. │行動電話        │1支       │1.同上扣得                      │
 │    │（含SIM卡       │          │                                │
 │    │0000000000、序號│          │                                │
 │    │000000000000000 │          │                                │
 │    │，被告蕭羽伶所有│          │                                │
 │    │、供聯絡販賣毒品│          │                                │
 │    │所用之物）      │          │                                │
 ├──┼────────┼─────┼────────────────┤
 │ 12. │行動電話        │1支       │1.同上扣得                      │
 │    │（序號0000000000│          │                                │
 │    │16615，被告洪福 │          │                                │
 │    │來所有，供聯絡販│          │                                │
 │    │賣毒品所用之物）│          │                                │
 ├──┼────────┼─────┼────────────────┤
 │ 13. │行動電話        │1支       │1.同上扣得                      │
 │    │（含SIM卡0000000│          │                                │
 │    │634，為被告洪福 │          │                                │
 │    │來孫子陳正成所有│          │                                │
 │    │）              │          │                                │
 ├──┼────────┼─────┼────────────────┤
 │ 14. │行動電話SIM卡   │6枚       │1.同上扣得                      │
 │    │（被告洪福來所有│          │                                │
 │    │，供聯絡販賣毒品│          │                                │
 │    │所用之物）      │          │                                │
 ├──┼────────┼─────┼────────────────┤
 │ 15. │行動電話（含門號│ 1支      │99年9月17日15時30分許為警持搜索 │
 │    │0000000000、0916│          │票在盧宗瑩設於高雄市○○○路218 │
 │    │765441、序號3575│          │號住處前扣得。                  │
 │    │0000000000、3575│          │                                │
 │    │000000000000，被│          │                                │
 │    │告蕭羽伶所有，供│          │                                │
 │    │聯絡販賣毒品所用│          │                                │
 │    │之物）          │          │                                │
 ├──┼────────┼─────┼────────────────┤
 │ 16. │海洛因          │ 1包      │99年9月17日15時30分許為警持搜索 │
 │    │（0.23公克）    │          │票在盧宗瑩設於高雄市○○○路218 │
 │    │                │          │號住處扣得。                    │
 ├──┼────────┼─────┼────────────────┤
 │ 17. │不明粉末        │ 1包      │99年9月17日15時20分許為警持搜索 │
 │    │                │          │票在盧宗瑩設於高雄市○○○路218 │
 │    │                │          │號住處扣得。                    │
 └──┴────────┴─────┴────────────────┘
附錄本案論罪科刑法條：
毒品危害防制條例第4條第1項、第2項
製造、運輸、販賣第一級毒品者，處死刑或無期徒刑；處無期徒
刑者，得併科新臺幣 2 千萬元以下罰金。
製造、運輸、販賣第二級毒品者，處無期徒刑或7 年以上有期徒
刑，得併科新臺幣 1 千萬元以下罰金。
毒品危害防制條例第8條第1項
轉讓第一級毒品者，處1年以上7年以下有期徒刑，得併科新臺幣
1百萬元以下罰金。
藥事法第83條第1項
明知為偽藥或禁藥，而販賣、供應、調劑、運送、寄藏、牙保、
轉讓或意圖販賣而陳列者，處7 年以下有期徒刑，得併科新臺幣
5 百萬元以下罰金。